臺灣高等法院臺中分院刑事判決
110年度金上訴字第1549號
                                 110年度金上訴字第1557號
上  訴  人  
即  被  告  楊聿凱



上  訴  人  
即  被  告  林于紘



上列上訴人等因加重詐欺等案件，不服臺灣臺中地方法院110年
度金訴字第222、308號中華民國110年5月31日第一審判決（起訴
案號：臺灣臺中地方檢察署110年度偵字第5113號，追加起訴案
號：同署110年度偵字第10751 、11188 號）及移送本院併案審
理（案號：臺灣臺中地方檢察署110年度偵字第18309、21871號
），提起上訴，本院判決如下：
    主  文
原判決撤銷。
楊聿凱犯如附表甲編號1至20「宣告刑」欄所示之罪，各處如附
表甲編號1至20「宣告刑」欄所示之刑及沒收。應執行有期徒刑
參年拾月。
林于紘犯如附表乙編號1至8所示之罪，各處如附表乙編號1至8 
「宣告刑」欄所示之刑及沒收。應執行有期徒刑貳年貳月。
    事  實
一、楊聿凱基於參與犯罪組織之犯意，於民國110年1月間，加入
    通訊軟體「Telegram」暱稱「威特」（綽號「阿展」）之成
    年人及其他詐欺集團不詳成年成員等3人以上所組成，以實
    施詐術為手段、具有持續性、牟利性之有結構性組織之3人
    以上詐欺集團之犯罪組織（下稱本案詐欺集團），而後本於
    便利犯罪組織運作之同一目的，110年1月中旬某日，招募林
    于紘加入該組織，擔任持金融卡提領詐欺款項之車手，共同
    基於意圖為自己不法所有之三人以上犯詐欺取財罪、隱匿詐
    欺或無合理來源且與收入顯不相當所得去向之一般洗錢、特
    殊洗錢犯意聯絡，楊聿凱擔任持金融卡提領詐欺款項而後轉
    交上手、依「威特」指示通知林于紘提款、或向林于紘收取
    其提領之詐欺款項等工作，林于紘則擔任持金融卡提領詐欺
    款項而後轉交上手之車手工作，楊聿凱並以其所有之如附表
    丙編號6所示之行動電話、林于紘並以其所有之如附表丙編
    號26所示之行動電話為聯絡工具，並約定每次可獲取提領金
    額1％計算之報酬，分別為以下犯行：
　㈠本案詐欺集團不詳成員，於附表甲編號1至20所示「詐欺方式
    」欄所示方式、時間，對附表甲所示之林姷侖等20人施用詐
    術，致其等均陷於錯誤，而各自匯款至指定之人頭帳戶（匯
    款時間、金額、匯入帳戶均詳如附表甲所載），楊聿凱隨即
    依「威特」指示，持人頭帳戶提款卡將該等詐欺款項提領殆
    盡（各次提領之時間、地點、金額亦詳如附表甲所示，附表
    甲編號2、5、15部分，並同時將真實姓名年籍不詳之人，基
    於不詳原因，將來源不明款項匯入詐欺集團掌控之上開帳戶
    之款項，將該無合理來源而與收入顯不相當之款項提領一空
    ），而後轉交本案詐欺集團不詳成員，以此方式製造金流追
    查斷點，隱匿詐欺犯罪所得、無合理來源款項之去向。
  ㈡本案詐欺集團不詳成員，於附表乙編號1至8「詐欺方式」欄
    所示時間、方式，對附表乙所示之邱仁傑等8人施用詐術，
    致其等均陷於錯誤，而各自匯款至指定之金融帳戶（匯款時
    間、金額、匯入帳戶均詳如附表乙所載），楊聿凱依「威特
    」指示（楊聿凱涉犯附表乙所示各次詐欺取財或一般洗錢等
    罪嫌，未據檢察官提起公訴），通知林于紘持人頭帳戶金融
    卡提領詐欺贓款（林于紘各次提領之時間、地點、金額詳如
    附表乙所示），繼而轉交予楊聿凱或「威特」指派到場收取
    之詐欺集團成員，以此方式製造金流追查斷點，隱匿詐欺犯
    罪所得、無合理來源款項之去向。嗣員警於110年1月27日27
    日晚間10時29分許，在臺中市○○區○○路0 號「萊爾富超商臺
    中逢甲門市」內，發現楊聿凱形跡可疑上前盤查，發現楊聿
    凱為遭通緝之人而當場逮捕，並扣得如附表丙編號1至6所示
    之物品，楊聿凱復於同日晚間10時42分許，偕同警員前往位
    在臺中市○○區○○路00號402房之租屋處，並在該址當場逮捕
    林于紘，復經其2人同意後，在該租屋處內扣得如附表丙編
    號7至31所示等物品，始循線查悉上情。
三、案經黃琬玲、翁歆恬、涂瓊方訴由臺中市政府警察局第四分
    局報告；林姷侖、劉庭妤、羅子亭、黃莛秝、林庭亘、許軒
    銘、劉世鴻、李品萱、宋采凌、董虹均、江檀、楊季維、楊
    立宏、羅紹延、邱仁傑、李孟昇、廖梓涵、張雅琦、樊惟祐
    、陳昱均、鄭伊汝、蔡順賢訴由臺中市政府警察局第六分局
    報告臺灣臺中地方檢察署檢察官偵查及追加起訴。
    理  由
壹、程序方面：
一、本院審理範圍：
    按上訴得對於判決之一部為之；對於判決之一部上訴者，其
    有關係之部分，視為亦已上訴。刑事訴訟法第348條第1項、
    第2項分別定有明文。本件上訴人即被告楊聿凱（下稱被告
    楊聿凱）上訴狀記載「被告楊聿凱涉嫌詐欺一罪，經貴院11
    0年度金訴字第222、308號判決結果有期徒刑肆年肆月，聲
    請人對於判決不服，特於法定期間內提起上訴上訴人不服臺
    灣彰化地方法院110年度訴字第185、308號刑事判決，爰於
    法定期間內提起上訴，理由後補。」等語（本院1549號卷一
    第18頁），並於本院陳明「全部上訴，希望從輕量刑」等語
    （本院1549號卷二第122頁）；上訴人即被告林于紘（下稱
    被告林于紘）上訴狀記載「上訴人為因不服台中地方法院11
    0年度金訴字第308號刑事判決主文，爰依首揭法律提出上訴
    書狀，其上訴理由容後補陳。」等語（本院1549號卷一第21
    頁），並於本院陳明「全部上訴，希望判輕一點」等語（本
    院1549號卷一第284頁），故被告楊聿凱、林于紘均係對原
    判決全部提起上訴，本院自應就原判決全部予以審理，合先
    敘明。
二、被告楊聿凱、林于紘及檢察官於原審及本院，對於本件相關
    具傳聞性質之證據資料，均未爭執其證據能力，且本件所引
    用之非供述證據，亦屬合法取得，除如附表甲編號1至20所
    示證人林姷侖等20人、如附表乙編號1至8所示證人邱仁傑等
    8人於警詢之陳述，及同案被告於警詢、偵查、法院中未具
    結關於其他被告涉犯參與犯罪組織罪之陳述，依組織犯罪防
    制條例第12條第1 項中段規定無證據能力外，其餘部分，依
    法均可作為認定犯罪事實之證據。　　
貳、實體部分：           
一、上開犯罪事實，業據被告楊聿凱（偵一卷第61至70、709至7
    12頁；偵二卷第59至63頁；偵三卷第25至34、161 至162 頁
    ；偵四卷第25至30、69至70頁；聲羈卷第39至42頁；原審22
    2號卷第178、378、421頁；本院1549號卷二第122、298至30
    1頁）、林于紘（偵一卷第75至85、703 至705 、709 至712
     頁；偵二卷第59至63頁；聲羈卷第39至42頁；原審222號卷
    第46、178、378、421頁；本院1549號卷一第284頁、卷二第
    298至301頁）於警詢、偵查、原審及本院坦承不諱，並經證
    人即附表甲編號1至20所示林姷侖等20人、附表乙編號1至8
    所示邱仁傑等8人於警詢時證述遭詐欺而匯款情節甚詳（以
    上僅證明被告參與犯罪組織以外之其他犯行），且有臺中市
    政府警察局第六分局職務報告（偵一卷第47至49頁）、臺中
    市政府警察局第六分局搜索扣押筆錄、扣押物品目錄表（偵
    一卷第233至239、245至255頁）、自願受搜索同意書（偵一
    卷第241至243頁）、110年1月27日查獲現場、搜索現場及扣
    案物照片（偵一卷第637至646頁）、被告楊聿凱、林于紘行
    動電話通訊軟體對話訊息內容翻拍照片（偵一卷第661至667
    頁）、扣案提款卡一覽表、自動櫃員機查詢餘額明細表及照
    片（偵一卷第669至673頁），暨附表甲、乙「證據名稱及卷
    證頁碼」欄所示各項證據在卷可參，及扣案如附表丙編號1
    至8、17至24、26所示之物可以證明，足認被告楊聿凱、林
    于紘上開任意性之之自白與事實相符，堪予採信。
二、共同實行犯罪行為之人，在共同意思範圍以內，各自分擔犯
    罪行為之一部，彼此協力、相互補充以達其犯罪之目的者，
    即應對於全部所發生之結果，共同負責，故不以實際參與犯
    罪構成要件行為或參與每一階段之犯罪行為為必要。又共同
    正犯之意思聯絡，原不以數人間直接發生者為限，即有間接
    之聯絡者，亦包括在內（最高法院107年度台上字第4444號
    判決意旨參照）。 依上述各項事證及說明，被告2人、「威
    特」等人所屬本案詐欺集團，於詐欺犯行之分工上極為精細
    ，分別有提領詐欺贓款之車手、實施詐術之機房人員及向車
    手收取詐欺款項人員等各分層成員，以遂行本件犯行而牟取
    不法所得，集團成員間固未必彼此有所認識或清楚知悉他人
    所分擔之犯罪分工內容，然此一間接聯絡犯罪之態樣，正係
    具備一定規模犯罪所衍生之細密分工模式，參與犯罪者透過
    相互利用彼此之犯罪角色分工，而形成一個共同犯罪之整體
    以利犯罪牟財。而被告2人既對參與詐欺集團而遂行本件詐
    欺犯行之故意，已如前述，堪認其對集團成員彼此間可能係
    透過分工合作、互相支援以完成詐欺取財之犯罪行為一節當
    有所預見，其既以自己共同犯罪之意思，相互支援及分工合
    作，以達上揭犯罪之目的，自應就所參與犯罪之全部犯罪結
    果共同負責，而應論以共同正犯。至被告2人縱使未與其他
    負責實施詐騙之集團成員謀面或聯繫，亦未明確知悉集團內
    負責其他層級分工之其他成員身分及所在，彼此互不認識，
    亦不過係詐欺集團細密分工模式下之當然結果，無礙被告2
    人係本件共同正犯之認定。
三、綜上所述，本件事證已經明確，被告2人上開參與犯罪組織
    （被告楊聿凱另犯招募他人加入犯罪組織罪、特殊洗錢罪）
    、加重詐欺、一般洗錢等犯行可以認定，均應依法論科。
參、法律之適用：　　
一、組織犯罪防制條例部分：
　㈠刑罰責任之評價與法益之維護息息相關，對同一法益侵害為
    雙重評價，是過度評價；對法益之侵害未予評價，則為評價
    不足，均為法之所禁。組織犯罪防制條例第3條第1項後段之
    參與犯罪組織罪，以行為人加入犯罪組織成為組織成員為構
    成要件，至其有否實施該組織所實施之犯罪活動則非所問。
    又為防範犯罪組織坐大，無論是否為犯罪組織之成員，如有
    招募使人加入犯罪組織之行為，即有處罰之必要，故106年4
    月19日修正公布、同年月21日施行之組織犯罪防制條例第4
    條第1項增訂招募他人加入犯罪組織罪。上開二罪之犯罪主
    體及客觀構成要件固屬有別，然行為人一旦加入犯罪組織，
    在未經自首或有其他積極事實足認已脫離該組織之前，其違
    法行為仍繼續存在，而為行為繼續之單純一罪。則行為人於
    參與犯罪組織之行為繼續中，倘本於便利犯罪組織運作之同
    一目的，而招募他人加入該組織，即屬一行為觸犯上開二罪
    名，應依想像競合犯論處，而非論以數罪（最高法院110年
    台上字第3581號判決意旨參照）。
　㈡組織犯罪防制條例第3條第1項後段之參與犯罪組織罪，為行
    為之繼續，而屬單純一罪，而行為人於參與詐欺犯罪組織之
    行為繼續中，先後多次為加重詐欺之行為，因參與犯罪組織
    罪為繼續犯，犯罪一直繼續進行，直至犯罪組織解散，或其
    脫離犯罪組織時，其犯行始行終結。故該參與犯罪組織與其
    後之多次加重詐欺之行為皆有所重合，然因行為人僅為一參
    與犯罪組織行為，侵害一社會法益，屬單純一罪，應僅就「
    該案中」與參與犯罪組織罪時間較為密切之「首次」加重詐
    欺犯行，論以參與犯罪組織罪及加重詐欺罪、洗錢罪之想像
    競合犯，其他之加重詐欺、洗錢犯行，祗需單獨論罪科刑即
    可，無需再另論以參與犯罪組織罪，以避免重複評價。　
　㈢本件依被告楊聿凱、林于紘所述情節及卷內證據，被告2人參
    與之本案詐欺集團，其成員至少有被告2人、「威特」及向
    附表甲編號1至20所示林姷侖等20人、附表乙編號1至8所示
    邱仁傑等8人施行詐術之不詳成員等人，為3人以上無訛。而
    本案詐欺集團成員向林姷侖等28人行騙，使其等受騙而匯款
    至詐欺集團使用之人頭帳戶，再由被告楊聿凱單獨或通知被
    告林于紘提領款項，而後由被告楊聿凱層轉詐欺集團上手或
    由被告林于紘轉交「威特」指派之人，足徵該組織縝密，分
    工精細，須投入相當成本及時間始能如此為之，並非隨意組
    成之立即犯罪，核屬「3人以上，以實施詐術為手段，所組
    成具有持續性或牟利性之有結構性組織」。則被告2人參與
    之本案詐欺集團，自屬組織犯罪防制條例第2條規定之「犯
    罪組織」。而被告楊聿凱為促進詐欺集團犯罪組織繼續存在
    、目的之實現，被告楊聿凱參與該詐欺集團後，招募被告林
    于紘加入犯罪組織罪擔任車手，實施附表乙編號1至8所示之
    提款、一般洗錢行為，顯見被告楊聿凱所犯招募他人加入犯
    罪組織、參與犯罪組織之行為，有局部重疊，為想像競合關
    係。公訴意旨認被告楊聿凱所犯招募他人加入犯罪組織罪與
    組織犯罪防制條例第3條第1項後段之參與犯罪組織罪，應予
    分論併罰，容有誤會。　
二、洗錢防制法部分：
　㈠洗錢防制法第15條之特殊洗錢罪，係在無法證明前置犯罪之
    特定不法所得，而未能依洗錢防制法第14條之一般洗錢罪論
    處時，始予適用。倘能證明人頭帳戶內之資金係前置之特定
    犯罪（如：詐欺、加重詐欺等犯罪）所得，即應逕以一般洗
    錢罪論處，自無適用特殊洗錢罪之餘地。另過去實務認為，
    行為人對犯特定犯罪所得之財物或利益作直接使用或消費之
    處分行為，或僅將自己犯罪所得財物交予其他共同正犯，祇
    屬犯罪後處分贓物之行為，非本條例所規範之洗錢行為，惟
    依新法規定，倘行為人意圖掩飾或隱匿特定犯罪所得來源，
    而將特定犯罪所得直接消費處分，甚或交予其他共同正犯予
    以隱匿，或由共同正犯以虛假交易外觀掩飾不法金流移動，
    即難認僅單純犯罪後處分贓物之行為，應仍構成新法第2條
    第1或2款之洗錢行為（最高法院108年度台上字第1744、308
    6號判決意旨參照）。被告2人與「威特」所屬詐欺集團不詳
    成員共計3人以上成員相互利用彼此之行為，由本案詐欺集
    團之不詳成員，向林姷侖等28人施用詐術，待其等受騙陷於
    錯誤而匯款款項於上開人頭帳戶，構成刑法第339條之4第1
    項第2款之加重詐欺取財罪，法定刑為「1年以上7年以下有
    期徒刑」之罪，核屬洗錢防制法第3條第1款所規定之特定犯
    罪，詳述於前，再由被告2人提領詐欺所得款項，層轉本案
    詐欺集團上手，則被告2人主觀上有隱匿其所屬詐欺集團之
    詐欺特定犯罪所得，以逃避國家追訴或處罰之意思，客觀上
    有隱匿詐欺犯罪所得去向之作用，而製造金流斷點，揆諸前
    開說明，核與洗錢防制法第14條第1項一般洗錢罪之要件相
    合。
　㈡又如附表甲編號2、5、15所示本案詐欺集團掌控之人頭帳戶
    ，係詐欺集團不詳成員以不正方法取得作為人頭帳戶，以供
    被害人匯款之用，被告楊聿凱除提領各該被害人遭詐騙而匯
    入該人頭帳戶之款項外，並同時提領如附表甲編號2、5、15
    所示之真實姓名年籍不詳之人，基於不詳原因，將來源不明
    款項匯入詐欺集團掌控之款項，詳如前述，其取得該等款項
    不具合理之來源而與收入顯不相當，顯係本於隱匿資產之動
    機而有洗錢行為，其以不正方法取得之他人帳戶並據以收受
    帳戶內之財物，層轉隱匿該不明款項去向，是被告楊聿凱此
    部分所為，雖無法證明該不詳之人匯入之款項係屬本案詐欺
    集團之詐欺所得，而無前置之犯罪存在，仍屬洗錢防制法第
    15條第1項第2款之特殊洗錢行為。
  ㈢法律以規範人類社會的共同生活為目的，示人以共同生活之
    規範，俾個人與社會的生活共臻於樂利，故人人必須循此規
    範而營社會生活。本此法律基本精神觀察，則侵害法益之犯
    罪構成事實，如不違反此項基本精神，即無反常規性或社會
    性，自不應成立犯罪。因而如形式違法祗以行為與構成要件
    合致，即屬犯罪，不但不足以闡明違法性的本質，有時且足
    以阻礙社會之進化與民生之樂利，可知違法性的內涵原非純
    粹的法律形式規定所能充分涵蓋。換言之，刑法上之違法性
    ，應指實質上值得處罰程度之違法性，亦即，在量的方面，
    必須達到值得處罰之一定程度以上，在質的方面，必須是適
    合刑罰之制裁始屬之（最高法院107年度台上字第1774號判
    決意旨參照）。查如附表甲編號10、11所示部分，被告楊聿
    凱所提領之金額，除各被害人所匯入之款項外，尚分別多提
    領28、29元之贓款（詳見上開附表所示），依上開說明，雖
    上開多提領之贓款，無法證明該不詳之人匯入之款項係屬本
    件詐欺集團之詐欺所得，而無前置之犯罪存在，仍屬洗錢防
    制法第15條第1項第2款之特殊洗錢行為，而成立該罪。然被
    告楊聿凱多提領之金額28、29元，所侵害的法益極為輕微，
    在量的方面，未達到值得處罰之一定程度，在質的方面，被
    告已依洗錢防制法第14條第1項一般洗錢罪論處，不必再以
    刑罰制裁之，故被告楊聿凱此部分所為，應無實質上值得處
    罰程度之違法性，而不另論以洗錢防制法第15條第1項第2款
    之特殊洗錢罪，附帶說明。
三、罪數：
　㈠是核被告楊聿凱、林于紘參加3人以上之詐欺集團犯罪組織，
    係犯組織犯罪防制條例第3條第1項後段之參與犯罪組織罪。
　㈡被告楊聿凱招募被告林于紘加入本案詐欺集團，係犯組織犯
    罪防制條例第4條第1項之招募他人加入犯罪組織。
　㈢被告楊聿凱加入該犯罪組織後，就附表甲編號1至20所示向被
    害人詐取財物、隱匿犯罪所得所為，均係犯刑法第339條之4
    第1項第2款之3人以上共同犯詐欺取財罪及洗錢防制法第14
    條第1項之一般洗錢罪；被告楊聿凱就附表甲編號2、5、15
    所示部分，另犯洗錢防制法第15條第1項第2款之特殊洗錢罪
    。
　㈣被告林于紘加入該犯罪組織後，就附表乙編號1至8所示向被
    害人詐取財物、隱匿犯罪所得所為（被告楊聿凱此部分未經
    起訴），均係犯刑法第339條之4第1項第2款之3人以上共同
    犯詐欺取財罪及洗錢防制法第14條第1項之一般洗錢罪。
　㈤被告楊聿凱所犯之組織犯罪防制條例第3條第1項後段之參與
    犯罪組織罪、同條例第4條第1項之招募他人加入犯罪組織罪
    與如附表甲編號1所示之「首次」3人以上共同犯詐欺取財罪
    、一般洗錢罪；如附表甲編號2、5、15所示之3人以上共同
    犯詐欺取財罪、一般洗錢罪及特殊洗錢罪；如附表甲編號3
    至4、6至14、16至20所示之3人以上共同犯詐欺取財罪、一
    般洗錢罪，均具有部分行為重疊之情形，係一行為觸犯數罪
    名之想像競合犯，均從一重依刑法第339條之4第1項第2款之
    3人以上共同犯詐欺取財罪論處。就如附表甲編號2、5、15
    所示特殊洗錢部分，起訴書雖未敘及被告楊聿凱同時提領不
    詳之人匯入之款項之犯罪事實，所犯法條欄亦未引洗錢防制
    法第15條第1項第2款之特殊洗錢罪，然此部分與前開有罪部
    分有想像競合之裁判上一罪關係，為起訴效力所及，本院自
    得一併審理。
　㈥被告林于紘所犯之組織犯罪防制條例第3條第1項後段之參與
    犯罪組織罪與如附表乙編號2所示之「首次」3人以上共同犯
    詐欺取財罪、一般洗錢罪；如附表乙編號1、3至8所示之3人
    以上共同犯詐欺取財罪、一般洗錢罪，均具有部分行為重疊
    之情形，係一行為觸犯數罪名之想像競合犯，均從一重依刑
    法第339條之4第1項第2款之3人以上共同犯詐欺取財罪論處
    。
  ㈦按刑法之加重詐欺取財罪係侵害個人財產法益之犯罪，其罪
    數計算，依一般社會通念，應以被害人數、被害次數之多寡
    ，決定其犯罪之罪數。被告楊聿凱所犯附表甲編號1至20所
    示、被告林于紘所犯如附表乙編號1至8所示各次加重詐欺犯
    行，因所侵害者為不同之個人法益，應以被害人數決定犯罪
    之罪數，且其犯意各別，行為互殊，應予分論併罰。　　
四、被告2人雖未親自實施電話詐騙行為，而推由同犯罪集團之
    其他成員為之，但被告楊聿凱就附表甲編號1至20所示、被
    告林于紘就如附表乙編號1至8所示（被告楊聿凱此部分未經
    起訴），與「威特」及本案詐欺集團其他不詳成員之間，就
    上開犯行分工擔任持人頭帳戶金融卡提領詐欺所得（被告楊
    聿凱另分工提領無合理來源款項轉交上手），得以層層轉出
    詐欺所得之任務，堪認被告2人分別就其參與之各次犯行部
    分，與「威特」及參與犯行之各詐欺集團不詳成員間，各具
    有相互利用之共同犯意，而各自分擔部分犯罪行為，分別就
    其所為均為共同正犯。
五、洗錢防制法第16條第2項固規定「犯前二條之罪，在偵查或
    審判中自白者，減輕其刑」組織犯罪防制條例第8條第1項亦
    規定「犯第3條之罪……偵查及審判中均自白者，減輕其刑」
    。被告楊聿凱所犯洗錢防制法第14條第1項之一般洗錢罪、
    同條例第15條第1項第2款之特殊洗錢罪、組織犯罪防制條例
    第3條第1項後段之參與犯罪組織罪；被告林于紘所犯洗錢防
    制法第14條第1項之一般洗錢罪、組織犯罪防制條例第3條第
    1項後段之參與犯罪組織罪，曾於偵查及審判中自白，原應
    依上開規定減輕其刑。然被告2人上開已從一重之刑法加重
    詐欺罪處斷，且該重罪並無法定減刑事由，參照最高法院10
    8年度台上字第3563號判決意旨之法理，自無從再適用上開
    條項規定減刑（但量刑時一併審酌）。另組織犯罪防制條例
    第3條第1項後段但書規定，對參與犯罪組織情節輕微者，得
    減輕或免除其刑。係因加入犯罪組織成為組織之成員，不問
    有無參加組織活動，犯罪即屬成立，避免情輕法重，為求罪
    刑均衡，而為該但書之規定。本件被告林辰緯、陳嘉文所犯
    參與犯罪組織罪部分在形成處斷刑時既論以其他重罪，難以
    想像有再依裁量而予以減輕或免除其刑之必要，自無上開減
    輕或免除其刑規定適用之餘地，附此敘明。　　
六、臺灣臺中地方檢察署臺灣臺中地方檢察署110年度偵字第183
    09、21871號移送本院併辦之事實（即附表甲編號3至5所示
    部分），與已本件起訴犯罪事實相同，為事實上同一案件，
    本院自得併予審究。　　
肆、撤銷原判決及量刑之理由：
一、原審認被告楊聿凱、林于上開犯罪事證明確，予以論罪科刑
    ，固非無見。惟查：　
  ㈠被告楊聿凱就如附表甲編號2、5、15部分，同時提領真實姓
    名年籍不詳之人，基於不詳原因，將來源不明款項匯入詐欺
    集團掌控之款項，而領款持有後層層上繳詐欺集團不詳成員
    ，構成洗錢防制法第15條第1項第2款之特殊洗錢罪，業如前
    述，原審未予論罪科刑，有適用法則不當之違誤。
  ㈡被告楊聿凱所犯招募他人加入犯罪組織、參與犯罪組織之行
    為，有局部重疊，為想像競合關係，已詳述於前，原判決予
    以分論併罰，同有欠允當。
  ㈢被告林于紘所犯「首次」加重詐欺取財犯行係如附表乙編號2
    所示，原判決認其所犯「首次」加重詐欺取財犯行係如附表
    乙編號1所示，並與組織犯罪防制條例第3條第1項後段參與
    犯罪組織罪及洗錢防制法第14條第1項一般洗錢罪，以想像
    競合犯論以一罪，亦有違誤。
　㈣量刑之輕重，固屬事實審法院得依職權自由裁量之事項，但
    仍應受比例原則及公平原則之限制，否則其判決即非適法。
    蓋刑事審判旨在實現刑罰權之分配的正義，故法院對有罪之
    被告科刑，應符合上開罪刑相當之原則，使罰當其罪，以契
    合人民之法律感情（最高法院96年度台上字第299 號判決意
    旨參照）。查原審就被告楊聿凱所犯加重詐欺罪，分別量處
    有期徒刑1年1月至1年10月間之刑；就被告林于紘所犯加重
    詐欺罪，分別量處有期徒刑1年1月至1年8月間之刑，然刑法
    第339條第1項法定刑為「1年以上7年以下有期徒刑，得併科
    1百萬元以下罰金」，實務上已屬偏重。衡諸被告2人雖依指
    示提領詐欺贓款，並犯罪所得僅提領金額之1%，其所造成之
    惡害並不重大，原審卻量處偏重之刑，有評價過度情形，難
    認符合罪刑相當之原則，自有量刑不當之違失。
　㈤沒收因標的不同而異其性質，違禁物之沒收，屬保安處分；
    犯罪工具之沒收，因係藉剝奪財產對行為人施予處罰俾免其
    日後再犯，具刑罰之性質；犯罪所得之沒收，則係為調整、
    修正因犯罪不法行為所造成之財產變動，故為準不當得利之
    衡平措施，因性質多元，非得僅以刑罰視之，是刑法修正後
    ，沒收已非從屬於主刑之從刑，而為獨立於刑罰外之刑事制
    裁，然此並不影響其係附隨於刑事違法行為而存在之法律效
    果之本質。沒收既以刑事違法行為存在為前提，自須就各個
    刑事違法行為分別諭知（最高法院107年度台上字第335號、
    110年度台上字第3271號判決意旨參照）。是沒收固為刑罰
    及保安處分以外之獨立法律效果，但仍以犯罪（違法）行為
    存在為前提，而具一定之依附關係。原判決認被告楊聿凱、
    林于紘所犯如附表甲、乙各編號所示各罪，依其犯罪事實之
    認定，各次詐欺之犯罪所得、犯罪工具，即應於其所犯各罪
    罪名項下分別為沒收之宣告。而原判決就沒收部分雖適用新
    法宣告沒收，惟並未就被告2人所犯之各罪，就與該部分罪
    名相關之沒收併予諭知，亦未在理由中說明各該沒收與各罪
    名之關係，僅於原判決主文欄就犯罪工具、犯罪所得籠統為
    宣告沒收，即屬對於諭知之數罪，均為對犯罪工具、犯罪所
    得為全部沒收之宣告，自有適用法則不當之違誤。
二、被告楊聿凱、林于紘上訴意旨指摘原審量刑過重，為有理由
    ，且原判決尚有上開可議之處，自應由本院將原判決撤銷改
    判，而且定應執行刑與其所憑定應執行刑之各宣告刑間，有
    不可分之關係，應由本院將原判決關於上開定應執行刑部分
    一併撤銷。
三、爰以行為人之責任為基礎，審酌被告楊聿凱、林于紘行為時
    正值青壯，未受任何刺激，被告楊聿凱招募被告林于紘加入
    犯罪組織罪擔任車手，其2人擔任車手提領詐欺款項，而後
    層轉詐欺集團上手之工作，而共同從事詐騙等犯行，造成林
    姷侖等人財產損失及精神痛苦，所生危害非輕，所為誠屬不
    當。惟念及被告2人犯後始終坦承犯行，但被告2人均未與被
    害人成立和解之犯後態度，被告2人就參與犯罪組織、一般
    洗錢犯行，已符合相關自白減刑規定（學理所稱想像競合所
    犯輕罪之釐清作用）；就附表甲編號1至20所示如附表甲編
    號2、5、15部分，原審雖漏未引用洗錢防制法第15條第1項
    第2款之特殊洗錢罪，然犯罪事實已論及車手溢領之事實，
    此部分應已評價在原審量刑之內，爰不因此部分而增加被告
    楊聿凱之刑度；及衡以被告2人於本案詐欺集團中，均係底
    層負責提領贓款之車手，非屬集團內之領導首腦或核心人物
    ，僅係被動聽命遵循指示，層級非高，獲利亦屬有限；另考
    量被告楊聿凱自陳高中肄業、先前為便利超商店員、月收入
    約3萬元、未婚、整體經濟狀況勉持等語；被告林于紘陳稱
    高職肄業、先前從事餐飲業、月收入約3萬元、未婚、整體
    經濟狀況勉持等語（本院1549號卷二第303頁）之智識程度
    、經濟與家庭生活狀況暨其犯罪之動機、目的、手段、參與
    犯罪組織之分工及被害人等所受損害程度等一切情狀，被告
    楊聿凱量處附表甲編號1至20「宣告刑」欄所示之刑，被告
    林于紘量處附表乙編號1至8「宣告刑」欄所示之刑。又原判
    決關於如附表乙編號2所示部分，係因適用法律不當而由本
    院撤銷改判，是依刑事訴訟法第370條第1項但書規定，並無
    同條項前段禁止不利益變更原則之適用，併予敘明。
四、被告2人所犯之本件各罪，係集中在110年1月間所為，時間
    密接，犯罪手段與態樣類似、相同，多為侵害財產法益，且
    所擔任之角色相同，並參諸刑法第51條第5款係採限制加重
    原則，而非累加原則之意旨，以及被告2人各次參與情節，
    被害人所受財產損失等情況，分別定其應執行之刑如主文第
    2、3項所示。
五、被告2人已無宣告強制工作必要之說明：
　　組織犯罪防制條例第3條第3項有關「犯第1項之罪者，應於
    刑之執行前，令入勞動場所，強制工作，其期間為3年」之
    規定，因與憲法第8條保障人身自由之意旨不符，依司法院
    釋字第812號解釋，已自該解釋公布之日即110年12月10日起
    失其效力，則被告2人雖犯參與犯罪組織罪，惟已無庸宣告
    強制工作，附此敘明。　　　　
六、沒收部分：　　　　　　　　
  ㈠扣案如附表丙編號6、26所示之行動電話（編號26部分含SIM
    卡1張），分別係被告楊聿凱、林于紘所有供與本案詐欺集
    團成員聯絡所用，亦經被告楊聿凱、林于紘於原審供述明確
    （原審222號卷第47、180頁），爰依刑法第38條第2項前段
    規定，各於其等宣告刑項下宣告沒收。
　㈡被告楊聿凱於偵查及原審自陳：我的報酬為提領金額的1 ％，
    每次領完款，我會跟「威特」碰面，「威特」會將報酬拿給
    我，報酬我都有實際拿到等語（原審222號卷第179頁）。故
    本件被告楊聿凱提領附表甲編號1至20所示款項，所得之報
    酬為其提領金額1％（1元以下不計入）計算，雖未扣案，仍
    應依刑法第38條之1第1項前段、第3項之規定，宣告沒收之
    ，於全部或一部不能沒收或不宜執行沒收時，追徵其價額。
  ㈢被告楊聿凱於原審陳稱：林于紘的報酬也是提領金額的1 ％，
    我或「威特」會拿給他等語（原審222號卷第179頁），而被
    告林于紘於偵查及原審供承：我拿到5000元報酬等語（偵一
    卷第704頁、原審222號卷第47、180頁）。經核被告林于紘
    所提領附表乙編號1至8所示被害人匯出之款項總額共計為46
    萬3547元，以此金額計算，其報酬應為4635元，核與被告林
    于紘上開供述之數額甚為接近，堪認被告林于紘所述應屬實
    在，故就被告楊聿凱所實際領得之報酬，應以附表乙編號1
    至8所示提領金額1％（1元以下不計入）計算（其中編號2、
    3部分是先後提領共3萬元，編號2部分之犯罪所得以被害人
    遭詐欺1萬3000元之1％計算之130元，剩餘170元列為編號3部
    分之犯罪所得；編號4、5部分是先後提領共2萬6000元，編
    號4部分之犯罪所得以被害人遭詐欺1萬6123元之1％計算之16
    1元，剩餘99元列為編號5部分之犯罪所得），雖未扣案，仍
    應依刑法第38條之1第1項前段、第3項之規定，宣告沒收之
    ，於全部或一部不能沒收或不宜執行沒收時，追徵其價額。
　㈣按犯第14條之罪，其所移轉、變更、掩飾、隱匿、收受、取
    得、持有、使用之財物或財產上利益，沒收之，洗錢防制法
    第18條第1項前段定有明文。又依刑法施行法第10之3條規定
    ，洗錢防制法關於沒收之規定應優先於刑法相關規定，而洗
    錢防制法沒收規定採取義務沒收主義，只要合於前述規定，
    法院即應為相關沒收之諭知。經查，被告楊聿凱於110 年1
    月27日10時29分許，經警於上址便利超商查獲，並當場扣得
    如附表丙編號5所示之現金7萬2200元，係被告楊聿凱依「威
    特」指示提領而未及轉遞予上手之詐欺贓款等情，業經被告
    楊聿凱供述甚明（原審222號卷第181頁），經比對查獲時間
    及提領時間，該款項應為附表甲編號15所示之提領款項（包
    括被害人羅紹延所匯款項5萬3441元、不詳之人不明原因匯
    入之1萬9459元，總計提領7萬2900元，扣除扣案之7萬2200
    元，尚餘700元下落不明，因此700元部分，被告楊聿凱尚未
    自「威特」取得犯罪所得即被查獲，故700元部分不計入其
    提領金額1％計算之實際犯罪所得），堪認該等現金係屬洗錢
    標的，且被告楊聿凱對上開款項仍有事實上處分權限，自應
    依洗錢防制法第18條第1項前段規定，將該洗錢標的於附表
    甲編號15「宣告刑」欄所示宣告刑項下予以宣告沒收。又，
    上開扣案款項中之5萬3441元部分，既然係被害人羅紹延匯
    款之受害金額，除羅紹延有其他受發還犯罪所得之情形外，
    該款項自應優先發還羅紹延，併此敘明。
　㈤扣案如附表丙編號1至4所示之金融帳戶提款卡4張、編號17至
    24所示之金融帳戶存摺、提款卡，分別係被告楊聿凱、林于
    紘供作本案提領款項所用乙節，固據被告楊聿凱、林于紘於
    供承在卷（原審222號卷第47、180 頁），然金融卡、存摺
    等物品價值低微又具有相當之專屬性，其名義人得隨時辦理
    掛失、補發，沒收與否不具有刑法上之重要性，爰依刑法第
    38條之2第2項規定，均不予宣告沒收。
　㈥扣案如附表丙編號7至16所示被告林于紘申辦所有之金融帳戶
    存摺、提款卡，係被告林于紘供己個人所用，而未提供予本
    案詐欺集團；附表丙編號25所示現金3000元，係被告林于紘
    向友人所借之款項等情，業據被告林于紘供明在卷（原審22
    2號卷第47、380頁）；另扣案如附表丙編號27至31所示之安
    非他命1包、玻璃球吸食器1組、夾鏈袋1包、電子磅秤1 臺
    、水車吸食器1組，皆非被告2人供本案加重詐欺取財犯行所
    用之物，卷內亦無證據證明上開物品與本案有關，則依前揭
    說明，均不予宣告沒收，應由檢察官另為適法之處理，附此
    敘明。
  ㈦至被告楊聿凱、林于紘就附表甲、乙各編號所示領取之其餘
    贓款，皆已全數轉交予其他詐欺集團成員，亦經被告楊聿凱
    、林于紘供述在卷（原審222號卷第47、179頁），卷內復無
    其他證據可資證明被告2人尚對該等詐得之贓款擁有所有權
    或事實上處分權限，爰不予宣告沒收，併予指明。
據上論結，應依刑事訴訟法第369條第1項前段、第364條、第299
條第1項前段，判決如主文。　　
本案經檢察官陳東泰提起公訴及追加起訴，檢察官康存孝移送併
案審理，檢察官陳立偉到庭執行職務。
中　　華　　民　　國　　111 　年　　1 　　月　　20　　日
            刑事第十庭  審判長法  官  陳  宏  卿
                              法  官  林  美  玲
                              法  官  楊  文  廣
以上正本證明與原本無異。
如不服本判決應於收受送達後二十日內向本院提出上訴書狀，其
未敘述上訴理由者，並得於提起上訴後二十日內向本院補提理由
書（均須按他造當事人之人數附繕本）「切勿逕送上級法院」。
因疫情而遲誤不變期間，得向法院聲請回復原狀。

                              書記官  呂  安  茹
中　　華　　民　　國　　111 　年　　1 　　月　　20　　日
附錄論罪科刑法條全文：
附錄本案論罪科刑法條全文：
組織犯罪防制條例第3條第1項
發起、主持、操縱或指揮犯罪組織者，處3年以上10年以下有期
徒刑，得併科新臺幣1億元以下罰金；參與者，處6月以上5年以
下有期徒刑，得併科新臺幣1千萬元以下罰金。但參與情節輕微
者，得減輕或免除其刑。

組織犯罪防制條例第4條第1項
招募他人加入犯罪組織者，處6 月以上5 年以下有期徒刑，得併
科新臺幣1 千萬元以下罰金。

洗錢防制法第14條
有第二條各款所列洗錢行為者，處 7 年以下有期徒刑，併科新
臺幣 5 百萬元以下罰金。
前項之未遂犯罰之。
前二項情形，不得科以超過其特定犯罪所定最重本刑之刑。

洗錢防制法第15條
收受、持有或使用之財物或財產上利益，有下列情形之一，而無
合理來源且與收入顯不相當者，處 6 月以上 5 年以下有期徒刑
，得併科新臺幣 5 百萬元以下罰金：
一、冒名或以假名向金融機構申請開立帳戶。
二、以不正方法取得他人向金融機構申請開立之帳戶。
三、規避第 7 條至第 10 條所定洗錢防制程序。
前項之未遂犯罰之。

刑法第339條之4
犯第 339 條詐欺罪而有下列情形之一者，處 1 年以上 7 年以
下有期徒刑，得併科 1 百萬元以下罰金：
一、冒用政府機關或公務員名義犯之。
二、三人以上共同犯之。
三、以廣播電視、電子通訊、網際網路或其他媒體等傳播工具，
    對公眾散布而犯之。
前項之未遂犯罰之。
附表甲
註：被害人之匯款時間、金額及提款人之提款時間、金額均以銀行之交易明細表為準         編號 被害人 詐欺方式 匯款時間 匯款金額（新臺幣） 匯入帳戶 提款人、時間、金額（新臺幣）、地點 證據名稱及卷證頁碼 宣告刑 1 林姷侖 該詐欺組織成員於110 年1 月12日16時52分許，撥打電話予林姷侖並佯稱：伊係「LULUS 」公司之客服人員，因網路購物刷卡設定錯誤，多刷了20件衣服，須以匯款方式解除云云，致使林姷侖不疑有他，陷於錯誤，而將右列金額，匯入如右列所示之帳戶內。 110 年1月12日下午6 時40分53秒 49,985元 莊志彬之玉山商業銀行林園分行帳號（808 ）0000000000000號帳戶 1.由楊聿凱於下列時間，在臺中市○○區○○路0 段000號「聯邦銀行西屯分行」提領： ①110 年1 月12日下午6 時51分33秒，提領20,000元。 ②110 年1 月12日下午6 時52分22秒，提領20,000元。 ③110 年1 月12日下午6 時54分4 秒，提領20,000元。 2.由楊聿凱於110 年1 月12日下午7 時3 分37秒，在臺中市○○區○○路0 段000 號「三信銀行西屯分行」提領20,000元。 3.由楊聿凱於下列時間，在臺中市○○區○○路000 號1樓「玉山銀行西屯分行」提領：（含不詳被害人匯入之29,970元 ） ①110 年1 月12日下午7 時37分24秒，提領10,000元。 ②110 年1 月12日下午7 時38分46秒，提領50,000元。 ③110 年1 月12日下午7 時42分28秒，提領7,000 元。 　（編號2提領之款項，包含不詳之人不明原因匯入之29,922元） 1.證人即告訴人林姷侖警詢證述（偵一卷第91至94頁） 2.莊志彬之玉山商業銀行林園分行帳號000-0000000000000 號帳戶交易明細表（偵一卷第277頁） 3.告訴人林姷侖提出之臺中市政府警察局第二分局立人派出所受理詐騙帳戶通報警示簡便格式表及內政部警政署反詐騙案件紀錄表、金融機構聯防機制通報單（偵一卷第281 至287 頁） 4.告訴人林姷侖提出之網路銀行電子交易明細畫面翻拍照片2 張（偵一卷第289 頁） 5.楊聿凱於110 年1月12日，在臺中市○○區○○路0 段000 號「三信銀行西屯分行」提款照片1 張（偵一卷第660 頁） 6.楊聿凱於110 年1月12日，在臺中市○○區○○路0 段000 號「聯邦銀行西屯分行」、臺中市○○區○○路0段000 號「三信銀行西屯分行」、臺中市○○區○○路000 號1 樓「玉山銀行西屯分行」提款照片5 張（偵二卷第13至15頁） 楊聿凱三人以上共同犯詐欺取財罪，處有期徒刑壹年參 月。扣案如附表丙編號6所示之物沒收；未扣案之犯罪所得合計新臺幣柒佰肆拾玖元沒收，於全部或一部不能沒收或不宜執行沒收時，追徵其價額。    110 年1月12日下午6 時50分25秒 24,985元     2 劉庭妤 該詐欺組織成員於110 年1 月12日17時54分許，撥打電話予劉庭妤並佯稱：伊係「合作金庫」之客服人員（原判決誤植為HITO本舖），因網路購物訂單設定錯誤，設定成每月扣款，須以操作ATM 式解除云云，致使劉庭妤不疑有他，陷於錯誤，而將右列金額，匯入如右列所示之帳戶內。 110 年1月12日下午6 時44分30秒 29,985元 莊志彬之玉山商業銀行林園分行帳號（808 ）0000000000000號帳戶  1.證人即告訴人劉庭妤警詢證述（偵一卷第95至99頁） 2.莊志彬之玉山商業銀行林園分行帳號000-0000000000000 號帳戶交易明細表（偵一卷第277頁） 3.告訴人劉庭妤提出之臺北市政府警察局中山分局長春路派出所受理詐騙帳戶通報警示簡便格式表及內政部警政署反詐騙案件紀錄表、金融機構聯防機制通報單（偵一卷第291 至297 頁） 4.告訴人劉庭妤提出之國泰世華銀行自動櫃員機交易明細表影本、合作金庫銀行、臺灣中小企業銀行存摺及內頁交易明細表影本（偵一卷第299 至304 頁） 5.楊聿凱於110 年1月12日，在臺中市○○區○○路0 段000 號「三信銀行西屯分行」提款照片1 張（偵一卷第660 頁） 6.楊聿凱於110 年1月12日，在臺中市○○區○○路0 段000 號「聯邦銀行西屯分行」、臺中市○○區○○路0段000 號「三信銀行西屯分行」、臺中市○○區○○路000 號1 樓「玉山銀行西屯分行」提款照片5 張（偵二卷第13至15頁） 楊聿凱三人以上共同犯詐欺取財罪，處有期徒刑壹年壹月。扣案如附表丙編號6所示之物沒收；未扣案之犯罪所得合計新臺幣柒佰貳拾元沒收，於全部或一部不能沒收或不宜執行沒收時，追徵其價額。    110 年1月12日下午6 時46分27秒 12,123元     3 羅子亭 該詐欺組織成員於110 年1 月13日16時2 分許撥打電話予羅子亭並佯稱：伊係「GOMAJI」網路購平臺之客服人員，因網路購物訂單設定錯誤，設定為加入團購名單，須以操作銀行APP方式解云云，致使羅子亭不疑有他，，陷於錯誤，而將右列金額，匯入如右列所示之帳戶內。 110 年1月13日下午8 時42分38秒 29,987元 明寯希之中華郵政嘉義彌陀郵局帳號（700 ）00000000000000號帳戶 1.由楊聿凱於下列時間，在臺中市○區○○○道0 段000號「合庫商銀中權分行」提領： ①110 年1 月13日下午9 時5分53秒，提領20,000元。 ②110 年1 月13日下午9 時6分42秒，提領20,000元。 2.由楊聿凱於110 年1 月13日下午9 時16分35秒，在臺中市○區○○路000 ○000 號「臺中五權路郵局」提領46,000 元。 3.由楊聿凱於110 年1 月13日下午9 時54分46秒，在臺中市○區○○路000 號「臺中公益路郵局」提領50,000元。 4.由楊聿凱於110 年1 月13日下午10時7 分24秒，在臺中市○○區○○路0 段000 號「三信銀行西屯分行」提領11,000元。 1.證人即告訴人羅子亭警詢證述（偵一卷第101 至105 頁） 2.明寯希之中華郵政嘉義彌陀郵局帳號000-00000000000000號帳戶交易明細表（偵一卷第309至310 頁） 3.告訴人羅子亭提出之新北市政府警察局新店分局雙城派出所受理詐騙帳戶通報警示簡便格式表及內政部警政署反詐騙案件紀錄表、金融機構聯防機制通報單（偵一卷第313 至319 頁） 4.楊聿凱於110 年1月13日，在臺中市○○區○○路0 段000 號「三信銀行西屯分行」提款照片1 張（羅子亭部分）（偵一卷第649 頁） 5.楊聿凱於110 年1月13日，在臺中市○區○○○道0 段000 號「合庫商銀中權分行」、臺中市○區○○路000○000 號「臺中五權路郵局」、臺中市○區○○路000號「臺中公益路郵局」、臺中市○○區○○路0 段000號「三信銀行西屯分行」提款照片6張（偵二卷第41至43頁） 楊聿凱三人以上共同犯詐欺取財罪，處有期徒刑壹年參月。扣案如附表丙編號6所示之物沒收；未扣案之犯罪所得合計新臺幣壹仟肆佰柒拾元沒收，於全部或一部不能沒收或不宜執行沒收時，追徵其價額。    110 年1月13日下午8 時49分29秒 15,987元（起訴書附表甲編號3 匯款金額16002元【原判決誤植16004元】，含15元手續費）        110 年1月13日下午8 時54分49秒 9,989 元（起訴書附表甲編號3 匯款金額10004 元【原判決誤植16004元】，含15元手續費）        110 年1月13日下午8 時57分53秒 9,999 元        110 年1月13日下午9 時0分19秒 9,987 元        110 年1月13日下午9 時1分43秒 9,998 元        110 年1月13日下午9 時25分34秒 49,989元        110 年1月13日下午9 時28分00秒 11,538元     4 黃莛秝 該詐欺組織成員於110 年1 月15日19時1 分許撥打電話予黃莛秝並佯稱：伊係網路賣場之客服人員，因網站遭駭客入侵，被設定成高級會員，每個月會被強制扣款，須以操作ATM 方式解除云云，致使黃莛秝不疑有他，陷於錯誤，而將右列金額，匯入如右列所示之帳戶內。 110 年1月15日下午7 時42分7 秒 29,989元 許凱傑之中國信託銀行帳號（822）000000000000號帳戶 1.由楊聿凱於下列時間，在臺中市○○區○○路0 段00號「合庫商銀西屯分行」提領： ①110 年1 月15日下午7 時51分11秒，提領20,000元。 ②110 年1 月15日下午7 時52分23秒，提領9,000 元。 1.證人即告訴人黃莛秝警詢證述（偵一卷第107 至111 頁） 2.許凱傑之中國信託銀行帳號000-000000000000號帳戶交易明細表（偵一卷第325 至326 頁） 3.告訴人黃莛秝提出之新北市政府警察局三重分局長泰派出所受理詐騙帳戶通報警示簡便格式表及內政部警政署反詐騙案件紀錄表、金融機構聯防機制通報單（偵一卷第329 至333 頁） 4.楊聿凱於110 年1月15日，在臺中市○○區○○路0 段00號「合庫商銀西屯分行」提款照片3 張（偵二卷第16至17頁） 楊聿凱三人以上共同犯詐欺取財罪，處有期徒刑壹年壹月。扣案如附表丙編號6所示之物沒收；未扣案之犯罪所得合計新臺幣肆佰玖拾玖元沒收，於全部或一部不能沒收或不宜執行沒收時，追徵其價額。    110 年1月15日下午8 時3分28秒 19,985元  2.由楊聿凱於110 年1 月15日下午8 時26分00秒，在不詳地點提領20,000元。 3.由楊聿凱於110 年1 月15日下午9 時51分2 秒，在臺中市○○區○○路0 段000 ○0 號「統一超商逢甲門市」提領43,000元。（編號5提領之款項，包含不詳之人不明原因匯入之29,903元）   5 林庭亘 該詐欺組織成員於110 年1 月15日19時45分許，撥打電話予林庭亘並佯稱：伊係網路賣場之客服人員，因網站遭駭客入侵，被設定成高級會員，每個月會被強制扣款，須以操作ATM 方式解除云云，致使林庭亘不疑有他，陷於錯誤，而將右列金額，匯入如右列所示之帳戶內。 110 年1月15日下午8 時19分54秒 12,123元 許凱傑之中國信託銀行帳號（822）000000000000號帳戶  1.證人即告訴人林庭亘警詢證述（偵一卷第113 至117 頁） 2.許凱傑之中國信託銀行帳號000-000000000000號帳戶交易明細表（偵一卷第325 至326 頁） 3.告訴人林庭亘提出之雲林縣警察局斗六分局公正派出所受理詐騙帳戶通報警示簡便格式表及內政部警政署反詐騙案件紀錄表、金融機構聯防機制通報單（偵一卷第335 至341 頁） 4.告訴人林庭亘提出之臺灣銀行金融卡影本、自動櫃員機交易明細表影本及行動電話通話紀錄內容翻拍照片2 張（偵一卷第345 至347 頁） 5.楊聿凱於110 年1月15日，在臺中市○○區○○路0 段000 ○0 號「統一超商逢甲門市」提款照片1 張（偵二卷第17頁） 楊聿凱三人以上共同犯詐欺取財罪，處有期徒刑壹年壹月。扣案如附表丙編號6所示之物沒收；未扣案之犯罪所得合計新臺幣肆佰貳拾元沒收，於全部或一部不能沒收或不宜執行沒收時，追徵其價額。 6 許軒銘 該詐欺組織成員於110 年1 月16日16時17分許，撥打電話予許軒銘並佯稱：伊係「日本獅王臺灣官方」之客服人員，因被設定成高級會員，每個月會被強制扣款，須以操作ATM 方解除云云，致使許軒銘不疑有他，陷於錯誤，而將右列金額，匯入如右列所示之帳戶內。 110 年1月17日下午5 時28分54秒、32分22秒、36分43秒 49,985元49,985元49,985元 熊興惠之中華郵政中壢環北郵局帳號（700 ）00000000000000號帳戶 1.由楊聿凱於下列時間，在臺中市○○區○○路0 段000號「臺中西屯郵局」提領： ①110 年1 月17日下午5 時39分26秒，提領50,000元。 ②110 年1 月17日下午5 時41分39秒，提領60,000 元。 ③110 年1 月17日下午5 時42分48秒，提領40,000 元。 【原判決誤植 ②③為15日】 1.證人即告訴人許軒銘警詢證述（偵一卷第119 至123 頁） 2.熊興惠之中華郵政中壢環北郵局帳號000-00000000000000號帳戶交易明細（偵一卷第351 至352 頁） 3.告訴人許軒銘提出之高雄市政府警察局岡山分局前峰派出所受理詐騙帳戶通報警示簡便格式表及內政部警政署反詐騙案件紀錄表、金融機構聯防機制通報單（偵一卷第355 至361 頁） 4.楊聿凱於110 年1月17日，在臺中市○○區○○路0 段000 號「臺中西屯郵局」提款照片3張（偵二卷第18至19頁） 楊聿凱三人以上共同犯詐欺取財罪，處有期徒刑壹年參月。扣案如附表丙編號6所示之物沒收；未扣案之犯罪所得合計新臺幣壹仟伍佰元沒收，於全部或一部不能沒收或不宜執行沒收時，追徵其價額。 7 劉世鴻 該詐欺組織成員於110 年1 月17日19時21分許，撥打電話予劉世鴻並佯稱：伊係網路賣場之客服人員，因訂單錯誤，須以網路銀行APP 方式除云云，致使劉世鴻不疑有他，陷於錯誤，而將右列金額，匯入如右列所示之帳戶內。 110 年1月17日下午7 時50分4 秒 23,980元 熊興惠之新光商業銀行帳號（103 ）000000000000號帳戶 1.由楊聿凱於110 年1 月17日下午7 時57分28秒，在臺中市○○區○○路00號「新光商銀西屯分行」提領24,000元。 1.證人即告訴人劉世鴻警詢證述（偵一卷第125 至129 頁） 2.熊興惠之新光商業銀行帳號000-0000000000000 號帳戶交易明細表（偵一卷第365 頁） 3.告訴人劉世鴻提出之臺中市政府警察局大雅分局潭北派出所受理詐騙帳戶通報警示簡便格式表及內政部警政署反詐騙案件紀錄表、金融機構聯防機制通報單（偵一卷第369 至373 頁） 4.告訴人劉世鴻提出之行動電話通話紀錄、網路電子交易明細表、匯款帳戶資料內容畫面翻拍照片3 張（偵一卷第375 至377 頁） 5.楊聿凱於110 年1月17日，在臺中市○○區○○路00號「新光商銀西屯分行」提款照片4 張（偵二卷第19至21頁） 楊聿凱三人以上共同犯詐欺取財罪，處有期徒刑壹年壹月。扣案如附表丙編號6所示之物沒收；未扣案之犯罪所得合計新臺幣貳佰肆拾元沒收，於全部或一部不能沒收或不宜執行沒收時，追徵其價額。 8 李品萱 該詐欺組織成員於110 年1 月17日19時43分許，撥打電話予李品萱並佯稱：伊係「QMOMO 」網路商城之客服人員，因被設定成批發商而多了10筆訂單，須以操作ATM方式解除云，致使李品萱不疑有他，陷於錯誤，而將右列金額，匯入如右列所示之帳戶內。 110 年1月17日下午8 時13分29秒、29分36秒 29,986元29,985元 熊興惠之新光商業銀行帳號（103 ）000000000000號帳戶 1.由楊聿凱於下列時間，在臺中市○○區○○路00號「新光商銀西屯分行」提領： ①110 年1 月17日下午8 時19分50秒，提領30,000元。 ②110 年1 月17日下午8 時34分12秒，提領23,000 元。 ③110 年1 月17日下午8 時38分21秒，提領30,000 元。 2.由楊聿凱於110 年1 月17日下午8 時58分1 秒，在臺中市○○區○○路00○00號1樓「全家超商臺中逢明門市」提領13,000元。 1.證人即告訴人李品萱警詢證述（偵一卷第131 至138 頁） 2.熊興惠之新光商業銀行帳號000-0000000000000 號帳戶交易明細表（偵一卷第365 頁） 3.告訴人李品萱提出之內政部警政署反詐騙案件紀錄表、金融機構聯防機制通報單（偵一卷第379 至387 頁） 4.中國信託銀行110年1 月19日自動櫃員機交易明細資料函影本（偵一卷第389 頁） 5.告訴人李品萱提出之郵局存摺及內頁交易明細表影本、郵政自動櫃員機交易明細表影本、行動電話通話紀錄翻拍照片（第391 至397 頁） 6.楊聿凱於110 年1月17日，在臺中市○○區○○路00號「新光商銀西屯分行」提款照片4 張（偵二卷第19至21頁） 楊聿凱三人以上共同犯詐欺取財罪，處有期徒刑壹年貳月。扣案如附表丙編號6所示之物沒收；未扣案之犯罪所得新臺幣伍佰玖拾玖元沒收，於全部或一部不能沒收或不宜執行沒收時，追徵其價額。 9 宋采凌 該詐欺組織成員於110 年1 月17日19時17分許，撥打電話予宋采凌並佯稱：伊係華南銀行專員，因被「QMOMO」網路商城設定成高級會員，每個月會被強制扣款，須以匯款到指定帳戶才能解除云云，致使宋采凌不疑有他，陷於錯誤，而將右列金額，匯入如右列所示之帳戶內。 110 年1月17日下午8 時27分3 秒、34分17秒 23,123元13,012元 熊興惠之新光商業銀行帳號（103 ）000000000000號帳戶  1.證人即告訴人宋采凌警詢證述（偵一卷第139 至147 頁） 2.熊興惠之新光商業銀行帳號000-0000000000000 號帳戶交易明細表（偵一卷第365 頁） 3.告訴人宋采凌提出之臺北市政府警察局中山分局中山一派出所受理詐騙帳戶通報警示簡便格式表及內政部警政署反詐騙案件紀錄表（偵一卷第399至403 頁） 4.告訴人宋采凌提出之行動電話通話紀錄、網路電子交易明細表內容畫面翻拍照片4 張、匯款帳戶資料（偵一卷第405 至409 頁） 5.楊聿凱於110 年1月17日，在臺中市○○區○○路00○00號1 樓「全家超商臺中逢明門市」提款照片1 張（偵一卷第648 頁） 6.楊聿凱於110 年1月17日，在臺中市○○區○○路00號「新光商銀西屯分行」提款照片4 張（偵二卷第19至21頁） 楊聿凱三人以上共同犯詐欺取財罪，處有期徒刑壹年壹月。扣案如附表丙編號6所示之物沒收；未扣案之犯罪所得新臺幣參佰陸拾壹元沒收，於全部或一部不能沒收或不宜執行沒收時，追徵其價額。 10 蔡甲文 該詐欺組織成員於110 年1 月17日19時42分許，撥打電話予蔡甲文並佯稱：伊係第一銀行客服人員，因系統故障帳戶會被止付，須以匯款到指定帳戶才能解除云云，致使蔡甲文不疑有他，陷於錯誤，而將右列金額，匯入如右列所示之帳戶內。 110 年1月17日下午8 時19分15秒、21分29秒 49,986元49,986元 林冠宇之中華郵政中壢環北郵局帳號（700 ）0000000000000 號帳戶 1.由楊聿凱於下列時間，在臺中市○○區○○路0 段000號「臺中西屯郵局」提領： ①110 年1 月17日下午8 時27分9 秒，提領60,000元。 ②110 年1 月17日下午8 時28分9 秒，提領40,000 元。 【原判決誤植為15日】（以上提領之款項，包含不詳之人不明原因匯入之28元，無實質違法性） 1.證人即被害人蔡甲文警詢證述（偵一卷第149 至151 頁） 2.林冠宇之中華郵政中壢環北郵局帳號000-00000000000000號帳戶交易明細表（偵一卷第425至426 頁） 3.被害人蔡甲文提出之屏東縣政府警察局恆春分局建民派出所受理詐騙帳戶通報警示簡便格式表及內政部警政署反詐騙案件紀錄表、金融機構聯防機制通報單（偵一卷第429 至433 頁） 4.告訴人蔡甲文提出之銀行內頁交易明細表影本、行動電話網路電子交易明細表內容畫面翻拍照片2 張（偵一卷第435 至439 頁） 5.楊聿凱於110 年1月17日，在臺中市○○區○○路0 段000 號「臺中西屯郵局」提款照片3張（偵二卷第22至23頁） 楊聿凱三人以上共同犯詐欺取財罪，處有期徒刑壹年貳月。扣案如附表丙編號6所示之物沒收；未扣案之犯罪所得新臺幣壹仟元沒收，於全部或一部不能沒收或不宜執行沒收時，追徵其價額。 11 董虹均 該詐欺組織成員於110 年1 月17日15時42分許，撥打電話予董虹均並佯稱：伊係「紅犀牛」公司之客服人員，因被網路設定成批發商，須以操作網路銀行方式才能解除云云，致使董虹均不疑有他，陷於錯誤，而將右列金額，匯入如右列所示之帳戶內。 110 年1月17日下午8 時36分8 秒、47分14秒、下午9時7 分42秒 29,986元29,985元11,000元 林冠宇之新光商業銀行帳號（109 ）0000000000000號帳戶 1.由楊聿凱於下列時間，在臺中市○○區○○路00號「新光商銀西屯分行」提領： ①110 年1 月17日下午8 時54分7 秒，提領30,000元。 ②110 年1 月17日下午8 時54分41秒，提領30,000 元。 ③110 年1 月17日下午9 時29分3 秒，提領11,000 元。（以上提領之款項，包含不詳之人不明原因匯入之29元，無實質違法性） 1.證人即告訴人董虹均警詢證述（偵一卷第153 至159 頁、第161 至167 頁） 2.證人何淑香均警詢證述（偵一卷第169 至173頁） 3.林冠宇之新光商業銀行帳號000-0000000000000 號帳戶交易明細表（偵一卷第415 頁） 4.告訴人董虹均提出之臺中市政府警察局大雅分局潭子派出所受理詐騙帳戶通報警示簡便格式表及金融機構聯防機制通報單、內政部警政署反詐騙案件紀錄表（偵一卷第419 至421 頁、第441 至445 頁） 5.林冠宇之中華郵政中壢環北郵局帳號000-00000000000000號帳戶交易明細表（偵一卷第425至426 頁） 6.告訴人董虹均提出之行動電話通話紀錄內容畫面翻拍照片2 張、國泰世華銀行、新光銀行自動櫃員機交易明細表3 份及永豐銀行、合作金庫銀行、彰化銀行、華南商業銀行存摺及內頁交易明細表影本（偵一卷第447 至467 頁） 7.楊聿凱於110 年1月17日，在臺中市○○區○○路00號「新光商銀西屯分行」提款照片2 張（新光銀行部分）（偵二卷第22頁、第41頁） 8.楊聿凱於110 年1月17日，在臺中市○○區○○路0 段000 號「臺中西屯郵局」提款照片3張（偵二卷第22至23頁） 楊聿凱三人以上共同犯詐欺取財罪，處有期徒刑壹年參月。扣案如附表丙編號6所示之物沒收；未扣案之犯罪所得新臺幣壹仟零壹拾元沒收，於全部或一部不能沒收或不宜執行沒收時，追徵其價額。    110 年1月17日下午8 時44分11秒 29,985元（起訴書附表甲編號11匯款金額3 萬元，含15元手續費） 林冠宇之中華郵政中壢環北郵局帳號（700 ）0000000000000 號帳戶 1.由楊聿凱於110 年1 月17日下午9 時2 分53秒，在臺中市○○區○○路0 段000 號「臺中西屯郵局」提領30,000元。   12 江檀 該詐欺組織成員於110 年1 月17日20時33分許，撥打電話予江檀並佯稱：伊係網路商城之客服人員，因網路設定錯誤，被設定為分期付款，須以匯款到指定帳戶才能解除云云，致使江檀不疑有他，陷於錯誤，而將右列金額，匯入如右列所示之帳戶內。 110 年1月17日下午9 時19分36秒 15,002元 林冠宇之中華郵政中壢環北郵局帳號（700 ）0000000000000 號帳戶 1.由楊聿凱於110 年1 月17日下午9 時35分14秒，在臺中市○○區○○路00號「新光商銀西屯分行」提領15,000元。 1.證人即告訴人江檀警詢證述（偵一卷第175 至181 頁） 2.林冠宇之中華郵政中壢環北郵局帳號000-00000000000000號帳戶交易明細表（偵一卷第425至426 頁） 3.告訴人江檀提出之新北市政府警察局三重分局光明派出所受理詐騙帳戶通報警示簡便格式表及內政部警政署反詐騙案件紀錄表、金融機構聯防機制通報單（偵一卷第469 至473 頁） 4.告訴人江檀提出之第一銀行自動櫃員機交易明細表影本、及中國信託銀行存摺及內頁交易明細表影本（偵一卷第475 至479 頁） 5.楊聿凱於110 年1月17日，在臺中市○○區○○路00號「新光商銀西屯分行」提款照片1 張（偵二卷第24頁） 楊聿凱三人以上共同犯詐欺取財罪，處有期徒刑壹年壹月。扣案如附表丙編號6所示之物沒收；未扣案之犯罪所得新臺幣壹佰伍拾元沒收，於全部或一部不能沒收或不宜執行沒收時，追徵其價額。 13 楊季維 該詐欺組織成員於110 年1 月21日17時許，撥打電話予楊季維並佯稱：伊係淡水竹圍郵局之客服人員，可以將之前遭詐騙的錢退回，須以匯款到指定帳戶才能領到該筆款項云云，致使楊季維不疑有他，陷於錯誤，而將右列金額，匯入如右列所示之帳戶內。 110 年1月23日下午10時36分2 秒 60,123元 林永喆之中華郵政鳳山中崙郵局帳號（700 ）00000000000000號帳戶 1.由楊聿凱於下列時間，在臺中市○○區○○路0 號「合庫商銀水湳分行」提領： ①110 年1 月23日下午10時45分15秒，提領20,000元。 ②110 年1 月23日下午10時46分6 秒，提領20,000 元。 ③110 年1 月23日下午10時46分58秒，提領20,000 元。 2.由楊聿凱於下列時間，在臺中市○○區○○街000 號「統一超商逢吉門市」提領： ①110 年1 月23日下午10時50分16秒，提領20,000元。 ②110 年1 月23日下午10時51分12秒，提領10,000 元。 1.證人即告訴人楊季維警詢證述（偵一卷第211 至213 頁） 2.林永喆之中華郵政鳳山中崙郵局帳號000-00000000000000號帳戶交易明細表（偵一卷第569至570 頁） 3.告訴人楊季維提出之屏東縣政府警察局屏東分局麟洛分駐所受理詐騙帳戶通報警示簡便格式表及內政部警政署反詐騙案件紀錄表（偵一卷第573 至577 頁） 4.楊聿凱於110 年1月23日，在臺中市○○區○○街000號「統一超商逢吉門市」提款照片2張（偵一卷第655頁） 5.楊聿凱於110 年1月23日，在臺中市○○區○○街000號「統一超商逢吉門市」提款照片2張（偵二卷第35頁） 楊聿凱三人以上共同犯詐欺取財罪，處有期徒刑壹年貳月。扣案如附表丙編號6所示之物沒收；未扣案之犯罪所得新臺幣陸佰零壹元沒收，於全部或一部不能沒收或不宜執行沒收時，追徵其價額。 14 楊立宏 該詐欺組織成員於110 年1 月23日19時24分許，撥打電話予楊立宏並佯稱：伊係網路賣家，因網路設定錯誤，設定成高級會員，每個月會被強制扣款，須操作ATM 才能解除云云，致使楊立宏不疑有他，陷於錯誤，而將右列金額，匯入如右列所示之帳戶內。 110 年1月23日下午10時39分36秒 29,985元 林永喆之中華郵政鳳山中崙郵局帳號（700 ）00000000000000號帳戶  1.證人即告訴人楊立宏警詢證述（偵一卷第215 至219 頁） 2.林永喆之中華郵政鳳山中崙郵局帳號000-00000000000000號帳戶交易明細表（偵一卷第569至570 頁） 3.告訴人楊立宏提出之內政部警政署反詐騙案件紀錄表、金融機構聯防機制通報單（偵一卷第579 至583 頁） 4.告訴人楊立宏提出之台新銀行自動櫃員機交易明細表影本（第585 頁） 5.楊聿凱於110 年1月23日，在臺中市○○區○○街000號「統一超商逢吉門市」提款照片2張（偵一卷第655頁） 5.楊聿凱於110 年1月23日，在臺中市○○區○○街000號「統一超商逢吉門市」提款照片2張（偵二卷第35頁） 楊聿凱三人以上共同犯詐欺取財罪，處有期徒刑壹年壹月。扣案如附表丙編號6所示之物沒收；未扣案之犯罪所得新臺幣貳佰玖拾玖元沒收，於全部或一部不能沒收或不宜執行沒收時，追徵其價額。 15 羅紹延 該詐欺組織成員於110 年1 月27日20時43分許，撥打電話予羅紹延並佯稱：伊係郵局人員，因之前在蝦皮拍賣網站所購買之訂單未取消成功，須操作ATM 才能消該筆訂單云云，致使羅紹延不疑有他，陷於錯誤，而將右列金額，匯入如右列所示之帳戶內。 110 年1月27日下午9 時23分40秒 29,985元 劉恩愷之中華郵政花蓮府前路郵局帳號（700）00000000000000號帳戶 1.由楊聿凱於下列時間，在臺中市○○區○○路0 號「合庫商銀水湳分行」提領：（含不詳被害人匯入之款項19,985元 ①110 年1 月27日下午9 時25分52秒，提領20,000元。 ②110 年1 月27日下午9 時26分50秒，提領20,000 元。 ③110 年1 月27日下午9 時28分35秒，提領9,900 元。 1.證人即告訴人羅紹延警詢證述（偵一卷第87至89頁） 2.告訴人羅紹延提出之桃園市政府警察局蘆竹分局大竹派出所受理詐騙帳戶通報警示簡便格式表及內政部警政署反詐騙案件紀錄表、金融機構聯防機制通報單（偵一卷第265 至269 頁） 3.告訴人羅紹延提出之郵政自動櫃員機交易明細表影本4份（偵一卷第271至273 頁） 4.楊聿凱於110 年1月27日，在臺中市○○區○○路0 號「萊爾富超商臺中逢甲門市○○○○○0 ○○○○○○000 ○○ 00○○○○○○○○○○○○路○○○號000-00000000000000號帳戶交易明細表（偵二卷第50至51頁） 楊聿凱三人以上共同犯詐欺取財罪，處有期徒刑壹年貳月。扣案如附表丙編號6所示之物沒收；扣案之現金新臺幣柒萬貳仟貳佰元沒收。    110 年1月27日下午10時16分2 秒 23,456元  2.由楊聿凱於下列時間，在臺中市○○區○○路0 號「萊爾富超商臺中逢甲門市」提領： ①110 年1 月27日下午10時28分56秒，提領20,000元。 ②110 年1 月27日下午10時30分27秒，提領3,000 元。（以上提領之款項，包含不詳之人不明原因匯入之19,459元）   16 陳戎容 該詐欺組織成員於110 年1 月26日18時38分許，撥打電話予陳戎容並佯稱：伊係「GOMAJI」網路賣場之客服人員，因網路購物刷卡設定錯誤，多購買了10筆訂單衣服，須以操作ATM 之方式解除云云，致使陳戎容不疑有他，陷於錯誤，而將右列金額，匯入或存入如右列所示之帳戶內。 110 年1月26日下午7 時50分27秒 149,987元 曾松賢之臺東大同路郵局帳號（700）00000000000000號帳戶 1.由楊聿凱於下列時間，在臺中市○○區○○路0 段000號「南屯郵局」提領： ①110 年1 月26日下午8 時5分6 秒，提領60,000元。 ②110 年1 月26日下午8 時5分44秒，提領60,000 元。 ③110 年1 月26日下午8 時6分21秒，提領29,900 元。 1.證人即被害人陳戎容警詢證述（偵三卷第38至39頁） 2.被害人陳戎容提出之臺北市政府警察局士林分局社子派出所受理刑事案件報案三聯單、受理各類案件紀錄表、受理詐騙帳戶通報警示簡便格式表、陳報單及內政部警政署反詐騙案件紀錄表（偵三卷第35至37頁、第47至51頁） 3.被害人陳戎容提出之行動電話網路銀行電子交易畫面、通話紀錄畫面翻拍照片共6 張（偵三卷第41至43頁） 4.被害人陳戎容提出之永豐銀行自動櫃員機交易明細表影本5份 及中華郵政、玉山銀行金融卡影本（偵三卷第44至46頁） 5.曾松賢之臺東大同路郵局帳號（700）00000000000000號帳戶歷史交易清單（偵三卷第115頁） 6.玉山銀行帳號（808 ）0000000000000 號帳戶交易明細表（偵三卷第121頁） 7.楊聿凱於110 年1月26日，在臺中市○○區○○路0 段000 號「南屯郵局」提款照片2 張（偵三卷第131 頁） 8.楊聿凱於110 年1月26日，在臺中市○○區○○○路0段000 號「玉山銀行南屯分行」提款照片2 張（陳戎容部分）（偵三卷第143 至145 頁） 楊聿凱三人以上共同犯詐欺取財罪，處有期徒刑壹年陸月。扣案如附表丙編號6所示之物沒收；未扣案之犯罪所得新臺幣貳仟玖佰玖拾捌元沒收，於全部或一部不能沒收或不宜執行沒收時，追徵其價額。    110 年1月26日下午8 時40分52秒、42分22秒、43分50秒、45分59秒、54分58秒 29,987元29,988元29,989元29,989元29,980元 玉山銀行帳號（808）0000000000000號帳戶 2.由楊聿凱於下列時間，在臺中市○○區○○○路000 號「玉山銀行南屯分行」提領： ①110 年1 月26日下午8 時58分50秒，提領50,000元。 ②110 年1 月26日下午8 時59分43秒，提領50,000 元。 ③110 年1 月26日下午9 時00分30秒，提領49,900 元。   17 翁歆恬 該詐欺組織成員於110 年1 月26日18時許，撥打電話予翁歆恬並佯稱：伊係網路賣場之客服人員，因網路購物刷卡設定錯誤，有重複購買之情形，須以匯款至指定帳戶之方式解除云云，致使翁歆恬不疑有他，陷於錯誤，而將右列金額，匯入如右列所示之帳戶內。 110 年1月26日下午7 時43分19秒 5,326 元 謝明憲之中國信託銀行帳號（822 ）000000000000號帳戶 1.由楊聿凱於110 月26日下午8 時21分43秒，在臺中市○○區○○路0段0000號「合庫銀行黎明分行」提領5,000 元。 2.由楊聿凱於110 月26日下午8 時44分19秒，在臺中市○○區○○○路0 段000 號「玉山銀行南屯分行」提領300 元。 1.證人即告訴人翁歆恬警詢證述（偵三卷第56至58頁） 2.告訴人翁歆恬提出之臺北市政府警察局文山第二分局興隆派出所受理刑事案件報案三聯單、受理各類案件紀錄表、陳報單及內政部警政署反詐騙案件紀錄表、金融機構聯防機制通報單（偵三卷第53至55頁、第59至61頁、第66頁） 3.告訴人翁歆恬提出之郵局存摺及內頁交易明細表影本（偵三卷第63頁 ） 4.告訴人翁歆恬提出之行動電話網路銀行電子交易畫面、通話紀錄畫面翻拍照片共2 張（偵三卷第64頁） 5.中國信託銀行帳號（822 ）0000000000 000號帳戶交易明細表（偵三卷第117 至119 頁） 6.楊聿凱於110 年1月26日，在臺中市○○區○○路0 段0000 號 「合作金庫銀行黎明分行」、臺中市○○區○○○路0 段000 號「玉山銀行南屯分行」提款照片3 張（偵三卷第141 至143 頁） 楊聿凱三人以上共同犯詐欺取財罪，處有期徒刑壹年。 扣案如附表丙編號6所示之物沒收；未扣案之犯罪所得新臺幣伍拾參元沒收，於全部或一部不能沒收或不宜執行沒收時，追徵其價額。 18 黃琬玲 該詐欺組織成員於110 年1 月26日19時4 分許，撥打電話予黃琬玲並佯稱：伊係蝦皮拍賣網路賣場之客服人員，因網站遭駭客攻擊而購買了2 萬多元的商品，須以匯款至指定帳戶之方式解除云云，致使黃琬玲不疑有他，陷於錯誤，而將右列金額，匯入或存入如右列所示之帳戶內。 110 年1月26日下午8 時49分22秒 29,989元 詹宜璇之路竹竹南郵局帳號（700 ）00000000000000號帳戶 1.由楊聿凱於下列時間，在臺中市○○區○○○路0 段000 號「臺中商銀」提領：（含附表編號19涂瓊方所匯入之45,015元） ①110 年1 月26日下午9 時2分43秒，提領20,000元。 ②110 年1 月26日下午9 時3分12秒，提領20,000 元。 ③110 年1 月26日下午9 時3分37秒，提領20,000 元。 ④110 年1 月26日下午9 時4分9 秒，提領15,000 元。 1.證人即告訴人黃琬玲警詢證述（偵三卷第72至75頁） 2.告訴人黃琬玲提出之新竹縣政府警察局竹北分局三民派出所受理刑事案件報案三聯單、受理各類案件紀錄表、受理詐騙帳戶通報警示簡便格式表、陳報單及內政部警政署反詐騙案件紀錄表、金融機構聯防機制通報單（偵三卷第67至71頁、第76頁、第86至92頁） 3.告訴人黃琬玲提出之台新銀行、郵政自動櫃員機交易明細表影本、行動電話網路銀行電子交易畫面4 張（偵三卷第77至85頁） 4.詹宜璇之路竹竹南郵局帳號（700 ）00000000000000號帳戶歷史交易清單（偵三卷第123 至125 頁） 5.楊聿凱於110 年1月26日，在臺中市○○區○○○路0段000 號「臺中商銀」提款照片2張（偵三卷第133 頁） 6.楊聿凱於110 年1月26日，在臺中市○○區○○路0 段000 號「南屯郵局」提款照片、路口監視器畫面翻拍照片、比對照片共7張（偵三卷第135至139 頁） 楊聿凱三人以上共同犯詐欺取財罪，處有期徒刑壹年參月。扣案如附表丙編號6所示之物沒收；未扣案之犯罪所得新臺幣壹仟伍佰元沒收，於全部或一部不能沒收或不宜執行沒收時，追徵其價額。    110 年1月26日下午9 時14分2 秒、25分46秒 24,985元49,980元 詹宜璇之路竹竹南郵局帳號（700 ）00000000000000號帳戶 2.由楊聿凱於下列時間，在臺中市○○區○○路0 段000號「南屯郵局」提領： ①110 年1 月26日下午9 時17分47秒，提領25,000元。 ②110 年1 月26日下午9 時33分46秒，提領50,000 元。   19 涂瓊方 該詐欺組織成員於110 年1 月26日20時4 分許，撥打電話予涂瓊方並佯稱：即將自你的帳戶內扣款，須以匯款至指定帳戶之方式解除云云，致使涂瓊方不疑有他，陷於錯誤，而將右列金額，匯入如右列所示之帳戶內。 110 年1月26日下午8 時53分41秒 45,015元 詹宜璇之路竹竹南郵局帳號（700 ）00000000000000號帳戶 1.由楊聿凱於下列時間，在臺中市○○區○○○路0 段000 號「臺中商銀」提領：（含附表編號18黃琬玲所匯入之29,989元） ①110 年1 月26日下午9 時2分43秒，提領20,000元。 ②110 年1 月26日下午9 時3分12秒，提領20,000 元。 ③110 年1 月26日下午9 時3分37秒，提領20,000 元。 ④110 年1 月26日下午9 時4分9 秒，提領15,000 元。（以上提領之款項，包含不詳之人不明原因匯入之29,985元） 1.證人即告訴人涂瓊方警詢證述（偵三卷第95至96頁） 2.告訴人涂瓊方提出之高雄市政府警察局林園分局大寮分駐所受理刑事案件報案三聯單、受理各類案件紀錄表、受理詐騙帳戶通報警示簡便格式表、陳報單及內政部警政署反詐騙案件紀錄表、金融機構聯防機制通報單（偵三卷第93頁、第97至103 頁、第109頁） 3.告訴人涂瓊方提出之行動電話網路銀行電子交易畫面、通話紀錄畫面翻拍照片共6 張、郵局存摺影本（偵三卷第105 至107 頁、第111 頁） 4.詹宜璇之路竹竹南郵局帳號（700 ）00000000000000號帳戶歷史交易清單（偵三卷第123 至125 頁） 5.楊聿凱於110 年1月26日，在臺中市○○區○○○路0段000 號「臺中商銀」提款照片2張（偵三卷第133 頁） 楊聿凱三人以上共同犯詐欺取財罪，處有期徒刑壹年壹月。扣案如附表丙編號6所示之物沒收；未扣案之犯罪所得新臺幣柒佰伍拾元沒收，於全部或一部不能沒收或不宜執行沒收時，追徵其價額。 20 蔡順賢 該詐欺組織成員於110 年1 月16日15時30分許，撥打電話予蔡順賢並佯稱：伊係「HITO本舖」網路商城之客服人員，因網路購物訂單設定錯誤，設定成高級會員，須以匯款至指定帳戶之方式解除云云，致使蔡順賢不疑有他，陷於錯誤，而將右列金額，匯入如右列所示之帳戶內。 110 年1月16日下午4 時17分許、22分許 49,983元49,989元 曾昱峰之兆豐銀行帳號（017 ）00000000000號帳戶 1.由楊聿凱於下列時間，在臺中市○區○○○道0 段00號「兆豐商銀臺中分行」提領： ①110 年1 月16日下午4 時31分許，提領30,000元。 ②110 年1 月16日下午4 時32分許，提領30,000 元。 ③110 年1 月16日下午4 時33分許，提領30,000 元。 1.證人即告訴人蔡順賢警詢證述（偵四卷第43至45頁） 2.楊聿凱於110 年1月16日，在臺中市○區○○○道0 段00號「兆豐商銀北臺中分行」提款照片6 張（偵四卷第31至35頁） 3.被害人帳戶明細及車手提領時間一覽表（偵四卷第37頁） 4.曾昱峰之兆豐銀行帳號（017 ）00000000000號帳戶交易明細表（偵四卷第39至41頁） 5.告訴人蔡順賢提出之桃園市政府警察局中壢分局興國派出所受理詐騙帳戶通報警示簡便格式表及內政部警政署反詐騙案件紀錄表、金融機構聯防機制通報單（偵四卷第46至57頁） 6.告訴人蔡順賢提出之國泰世華銀行自動櫃員機交易明細表影本、行動電話網路銀行電子交易、通話紀錄畫面翻拍照片5 張（偵四卷第58至60頁） 楊聿凱三人以上共同犯詐欺取財罪，處有期徒刑壹年貳月。扣案如附表丙編號6所示之物沒收；未扣案之犯罪所得新臺幣玖佰元沒收，於全部或一部不能沒收或不宜執行沒收時，追徵其價額。 


附表乙 ：
註：被害人之匯款時間、金額及提款人之提款時間、金額均以銀行之交易明細表為準         編號 被害人 詐欺方式 匯款時間 匯款金額（新臺幣） 匯入帳戶 提款人、時間、金額（新臺幣）、地點 證據名稱及卷證頁碼 宣告刑 1 邱仁傑 該詐欺組織成員於110 年1 月21日18時2 分許撥打電話予邱仁傑並佯稱：伊係「logoless」網路家，因網路設定錯誤，設定成高級會員，每個月會被強制扣款，須操作ATM 能解除云云，致使邱仁傑不疑有他，陷於錯誤，而將右列金額，匯入如右列所示之帳戶內。 110 年1月21日下午6 時48分28秒 21,985元 韓雁婷之新光商業銀行帳號（103 ）0000000000000 號帳戶 1.由林于紘於下列時間，在臺中市○○區○○街00號「全家超商臺中福美門市」提領： ①110 年1 月21日下午6 時55分58秒，提領20,000元。 ②110 年1 月21日下午6 時57分4 秒，提領2,000 元。 1.證人即告訴人邱仁傑警詢證述（偵一卷第183 至185 頁） 2.韓雁婷之新光商業銀行帳號000-0000000000000 號帳戶交易明細表（偵一卷第483 頁） 3.告訴人邱仁傑提出之臺北市政府警察局松山分局三民派出所受理詐騙帳戶通報警示簡便格式表及內政部警政署反詐騙案件紀錄表（偵一卷第487 至489 頁） 4.告訴人邱仁傑提出之行動電話通話紀錄內容、網路銀行電子交易訊息畫面翻拍照片3 張（偵一卷第491 頁） 5.林于紘於110 年1月21日，在臺中市○○區○○街00號「全家超商臺中福美門市」、臺中市○○區○○街00號「統一超商逢美門市」、臺中市○○區○○路000 號「全家超商至真門市」提款照片4 張（偵一卷第646 至648 頁） 6.林于紘於110 年1月21日，在臺中市○○區○○街00號「統一超商逢美門市」、臺中市○○區○○路000 號「全家超商至真門市」、臺中市○○區○○路0 段000 號「聯邦銀行西屯分行」提款照片3 張（偵二卷第24至25頁） 林于紘三人以上共同犯詐欺取財罪，處有期徒刑壹年壹月。扣案如附表丙編號26所示之物沒收；未扣案之犯罪所得新臺幣貳佰貳元沒收，於全部或一部不能沒收或不宜執行沒收時，追徵其價額。 2 李孟昇 該詐欺組織成員於110 年1 月21日17時前某時，在臉書社群網站上，以「陳拓榮」之帳號虛偽刊登欲販售IPHONE手機之廣告，嗣李孟昇於110年1 月21日17時瀏覽該網站時發現該廣告，遂與該「陳拓榮」聯繫表示欲購買該手機，該「陳拓榮」遂對李孟昇佯稱：願以2萬5000元之價格出售，但須付13000元之定金云云，致使李孟昇不疑有他，陷於錯誤，而將右列金額，匯入如右列所示之帳戶內。 110 年1月21日下午7 時58分16秒 13,000元 韓雁婷之新光商業銀行帳號（103 ）0000000000000 號帳戶 1.由林于紘於下列時間，在臺中市○○區○○路0 號「合庫商銀水湳分行」提領： ①110 年1 月21日下午8 時55分7 秒，提領20,000元。 ②110 年1 月21日下午8 時56分33秒，提領10,000元。 1.證人即告訴人李孟昇警詢證述（偵一卷第187 至189 頁） 2.韓雁婷之新光商業銀行帳號000-0000000000000 號帳戶交易明細表（偵一卷第483 頁） 3.告訴人李孟昇提出之臺南市政府警察局第一分局後甲派出所受理詐騙帳戶通報警示簡便格式表及內政部警政署反詐騙案件紀錄表（偵一卷第495 至497 頁） 4.告訴人李孟昇提出之中國信託商業銀行自動櫃員機交易明細表影本、行動電話通訊軟體之對話訊息內容翻拍照片5 張（偵一卷第499 至505 頁） 5.林于紘於110 年1月21日，在臺中市○○區○○街00號「全家超商臺中福美門市」、臺中市○○區○○街00號「統一超商逢美門市」、臺中市○○區○○路000 號「全家超商至真門市」提款照片4 張（偵一卷第646 至648 頁） 6.林于紘於110 年1月21日，在臺中市○○區○○街00號「統一超商逢美門市」、臺中市○○區○○路000 號「全家超商至真門市」、臺中市○○區○○路0 段000 號「聯邦銀行西屯分行」提款照片3 張（偵二卷第24至25頁） 林于紘三人以上共同犯詐欺取財罪，處有期徒刑壹年貳月。扣案如附表丙編號26所示之物沒收；未扣案之犯罪所得新臺幣壹佰參拾元沒收，於全部或一部不能沒收或不宜執行沒收時，追徵其價額。 3 廖梓涵 該詐欺組織成員110 年1 月21日19時前某時，在臉書社群網站上以「HanHuang 」之帳號虛偽刊登欲販售IPHONE手之廣告，嗣廖梓於110 年1 月21日19時30分瀏覽該網站時發現該廣告，遂與該HanHuang」聯表示欲購買該手機，該「HanHuan」遂對廖梓涵佯稱：願以3 萬600元之價格出售，但須付2 萬元之定金云云，致使廖梓涵不疑有他，陷於錯誤，而將右列金額，匯入如右列所示之帳戶內。 110 年1月21日下午8 時33分39秒 20,000元 韓雁婷之新光商業銀行帳號（103 ）0000000000000 號帳戶  1.證人即告訴人廖梓涵警詢證述（偵一卷第191 至193 頁） 2.韓雁婷之新光商業銀行帳號000-0000000000000 號帳戶交易明細表（偵一卷第483 頁） 3.告訴人廖梓涵提出之臺中市政府警察局豐原分局合作派出所受理詐騙帳戶通報警示簡便格式表及內政部警政署反詐騙案件紀錄表、金融機構聯防機制通報單（偵一卷第507 至511 頁） 4.告訴人廖梓涵提出之行動電話網路銀行電子交易明細畫面、手機商品網頁、行動電話通訊軟體之對話訊息內容翻拍照片24張（偵一卷第513 至523頁） 5.林于紘於110 年1月21日，在臺中市○○區○○街00號「全家超商臺中福美門市」、臺中市○○區○○街00號「統一超商逢美門市」、臺中市○○區○○路000 號「全家超商至真門市」提款照片4 張（偵一卷第646 至648 頁） 6.林于紘於110 年1月21日，在臺中市○○區○○街00號「統一超商逢美門市」、臺中市○○區○○路000 號「全家超商至真門市」、臺中市○○區○○路0 段000 號「聯邦銀行西屯分行」提款照片3 張（偵二卷第24至25頁） 林于紘三人以上共同犯詐欺取財罪，處有期徒刑壹年壹月。扣案如附表丙編號26所示之物沒收；未扣案之犯罪所得新臺幣壹佰柒拾元沒收，於全部或一部不能沒收或不宜執行沒收時，追徵其價額。 4 張雅琦 該詐欺組織成員於110 年1 月21日某時，撥打電話予張雅琦並佯稱：伊係奶粉之網路賣家，因網路設定錯誤，設定分期付款，須操作ATM 才能解云云，致使張雅琦不疑有他，陷於錯誤，而將右列金額，匯入如右列所示之帳戶內。 110 年1月21日下午8 時57分29秒 16,123元 韓雁婷之新光商業銀行帳號（103 ）0000000000000 號帳戶 1.由林于紘於110 年1 月21日下午9 時24分42秒，在臺中市○○區○○街00號「統一超商逢美門市」提領20,000元。 2.由林于紘於110 年1 月21日下午9 時37分17秒，在臺中市○○區○○路000 號「全家超商至真門市」提領5,000 元。 3.由林于紘於110 年1 月21日下午9 時55分56秒，在臺中市○○區○○路0 段00號「聯邦銀行西屯分行」提領1,000 元。（上開提領之款項包含不詳被害人匯入之1,685元） 1.證人即告訴人張雅琦警詢證述（偵一卷第195 至197 頁） 2.韓雁婷之新光商業銀行帳號000-0000000000000 號帳戶交易明細表（偵一卷第483 頁） 3.告訴人張雅琦提出之桃園市政府警察局八德分局四維派出所受理詐騙帳戶通報警示簡便格式表及內政部警政署反詐騙案件紀錄表（偵一卷第525 至527 頁） 4.告訴人張雅琦提出之玉山銀行自動櫃員機交易明細表影本3 份、行動電話通訊軟體之對話訊息內容及通話紀錄翻拍照片8 張（偵一卷第529 至537頁） 5.林于紘於110 年1月21日，在臺中市○○區○○街00號「全家超商臺中福美門市」、臺中市○○區○○街00號「統一超商逢美門市」、臺中市○○區○○路000 號「全家超商至真門市」提款照片4 張（偵一卷第646 至648 頁） 6.林于紘於110 年1月21日，在臺中市○○區○○街00號「統一超商逢美門市」、臺中市○○區○○路000 號「全家超商至真門市」、臺中市○○區○○路0 段000 號「聯邦銀行西屯分行」提款照片3 張（偵二卷第24至25頁） 林于紘三人以上共同犯詐欺取財罪，處有期徒刑壹年壹月。扣案如附表丙編號26所示之物沒收；未扣案之犯罪所得新臺幣壹佰陸拾壹元沒收，於全部或一部不能沒收或不宜執行沒收時，追徵其價額。 5 樊惟祐 該詐欺組織成員於110 年1 月21日21時21分許，撥打電話予樊惟祐並佯稱：伊係網路賣家，因網路設定錯誤，設定成高級會員，須操作ATM 能解除云云，致使樊惟祐不疑有他，陷於錯誤，而將右列金額，匯入如右列所示之帳戶內。 110 年1月21日下午9 時21分56秒 14,980元 韓雁婷之新光商業銀行帳號（103 ）0000000000000 號帳戶  1.證人即告訴人樊惟祐警詢證述（偵一卷第199 至203 頁） 2.韓雁婷之新光商業銀行帳號000-0000000000000 號帳戶交易明細表（偵一卷第483 頁） 3.告訴人樊惟祐提出之臺北市政府警察局大安分局羅斯福路派出所受理詐騙帳戶通報警示簡便格式表及內政部警政署反詐騙案件紀錄表（偵一卷第539 至541 頁） 4.告訴人樊惟祐提出之國泰世華銀行自動櫃員機交易明細表影本（偵一卷第543 頁） 5.林于紘於110 年1月21日，在臺中市○○區○○街00號「全家超商臺中福美門市」、臺中市○○區○○街00號「統一超商逢美門市」、臺中市○○區○○路000 號「全家超商至真門市」提款照片4 張（偵一卷第646 至648 頁） 林于紘三人以上共同犯詐欺取財罪，處有期徒刑壹年壹月。扣案如附表丙編號26所示之物沒收；未扣案之犯罪所得新臺幣玖拾玖元沒收，於全部或一部不能沒收或不宜執行沒收時，追徵其價額。 6 林政祐 該詐欺組織成員於110 年1 月21日19時10分許，撥打電話予林政祐並佯稱：伊係網路賣家，因網路設定錯誤，設定成團購，須操作ATM 能解除云云，致使林政祐不疑有他，陷於錯誤，而將右列金額，匯入如右列所示之帳戶內。 110 年1月21日下午8 時54分46秒、57分42秒、下午9時9 分56秒、38分44秒、43分35秒 29,989元29,989元9,143 元29,985元20,203元 蔡宏杰之中華郵政大寮郵局帳號（700）00000000000000 號帳戶 1.由林于紘於下列時間，在臺中市○○區○○路000 號「OK超商臺中福星門市」提領： ①110 年1 月21日下午9 時9分48秒，提領20,000元。 ②110 年1 月21日下午9 時10分48秒，提領20,000元。 ③110 年1 月21日下午9 時12分00秒，提領9,000 元。 2.由林于紘於110 年1 月21日下午9 時18分54秒，在臺中市○○區○○街00號「全家超商臺中福美門市」提領20,000元。 3.由林于紘於下列時間，在臺中市○○區○○路0 段000號「聯邦銀行西屯分行」提領： ①110 年1 月21日下午9 時57分9 秒，提領20,000元。 ②110 年1 月21日下午9 時57分57秒，提領20,000元。 ③110 年1 月21日下午9 時58分52秒，提領10,000元。 1.證人即被害人林政祐警詢證述（偵一卷第205 至209 頁） 2.蔡宏杰之中華郵政大寮郵局帳號000-00000000000000號帳戶交易明細表（偵一卷第547 至549 頁） 3.被害人林政祐提出之新北市政府警察局新莊分局新樹派出所受理詐騙帳戶通報警示簡便格式表及內政部警政署反詐騙案件紀錄表、金融機構聯防機制通報單（偵一卷第553 至559 頁） 4.被害人林政祐提出之合作金庫銀行、郵政自動櫃員機交易明細表影本9 份（偵一卷第561 至565 頁） 5.林于紘於110 年1月21日，在臺中市○○區○○路000號「OK超商臺中福星門市」、於110年1 月22日在臺中市○○區○○路000 號「統一超商逢喜門市」提款照片3 張（偵一卷第651 至652 頁） 6.林于紘於110 年1月21日，在臺中市○○區○○路000號「OK超商臺中福星門市」、臺中市○○區○○街00號「全家超商臺中福美門市」、臺中市○○區○○路0 段000 號「聯邦銀行西屯分行」提款照片7 張（偵二卷第26至29頁） 7.林于紘於110 年1月22日在臺中市○○區○○路000 號「統一超商逢喜門市」、臺中市○○區○○路000號「全家超商至善門市」提款照片5 張（偵二卷第37至39頁） 林于紘三人以上共同犯詐欺取財罪，處有期徒刑壹年肆月。扣案如附表丙編號26所示之物沒收；未扣案之犯罪所得新臺幣壹仟捌佰玖拾元沒收，於全部或一部不能沒收或不宜執行沒收時，追徵其價額。    110 年1月22日上午0 時4分42秒、8 分16秒、9 分53秒 29,926元28,129元20,149元  1.由林于紘於下列時間，在臺中市○○區○○路000 號「統一超商逢喜門市」提領： ①110 年1 月22日上午0 時8分10秒，提領20,000元。 ②110 年1 月22日上午0 時9分48秒，提領10,000元。 2.由林于紘於下列時間，在臺中市○○區○○路000 號「全家超商臺中至善門市」提領： ①110 年1 月22日上午0 時16分15秒，提領20,000元。 ②110 年1 月22日上午0 時17分15秒，提領20,000元。   7 陳昱均 該詐欺組織成員於110 年1 月24日14時36分許，撥打電話予陳昱均並佯稱：伊係「HITO本舖」網路商城之客服人員，因網路設定錯誤，設定成超級會員，每個月會被強制扣款，須操作ATM 能解除云云，致使陳昱均不疑有他，陷於錯誤，而將右列金額，匯入如右列所示之帳戶內。 110 年1月24日下午4 時7分20秒 29,985元 顏銘堂之中華郵政竹東長春郵局帳號（700 ）00000000000000號帳戶 1.由林于紘於下列時間，在臺中市○○區○○路000 號「全家超商臺中福滿門市」提領： ①110 年1 月24日下午4 時18分21秒，提領20,000元。 ②110 年1 月24日下午4 時20分00秒，提領9,000 元。 1.證人即告訴人陳昱均警詢證述（偵一卷第221 至223 頁） 2.嚴銘堂之中華郵政竹東長春郵局帳號000-00000000000000號帳戶交易明細表（偵一卷第589至591 頁） 3.告訴人陳昱均提出之臺南市政府警察局第三分局海南派出所受理詐騙帳戶通報警示簡便格式表及內政部警政署反詐騙案件紀錄表、金融機構聯防機制通報單（偵一卷第597 至599 頁） 4.告訴人陳昱均提出之台新銀行自動櫃員機交易明細表影本（偵一卷第600之1 頁） 5.林于紘於110 年1月24日，在臺中市○○區○○路000號「全家超商臺中福滿門市」提款照片2 張（偵一卷第649 至650 頁） 6.林于紘於110 年1月24日，在臺中市○○區○○路000號「全家超商臺中福滿門市」提款照片2 張（偵二卷第29至30頁） 林于紘三人以上共同犯詐欺取財罪，處有期徒刑壹年壹月。扣案如附表丙編號26所示之物沒收；未扣案之犯罪所得新臺幣貳佰玖拾元沒收，於全部或一部不能沒收或不宜執行沒收時，追徵其價額。 8 鄭伊汝 該詐欺組織成員於110 年 1 月 24日 18 時許，撥打電話予鄭伊汝並佯稱：伊係販賣機車之客服人員，因工作人員之疏失，導致帳戶將被重複扣款，須操作 ATM才能解除云云，致使鄭伊汝不疑有他，陷於錯誤，而將右列金額，匯入如右列所示之帳戶內。 110 年1月24日下午8 時21分14秒、30分45秒、下午9時1 分47秒 99,988元29,985元19,988元 莊欣媛之中華郵政平鎮郵局帳號00000000000000000 號帳戶 1.由林于紘於下列時間，在臺中市○○區○○路00號「OK超商臺中逢甲門市」提領： ①110 年1 月24日下午8 時28分22秒，提領20,000元。 ②110 年1 月24日下午8 時28分55秒，提領20,000 元。 ③110 年1 月24日下午8 時29分37秒，提領20,000 元。 2.由林于紘於下列時間，在臺中市○○區○○路000 ○00號「全家超商臺中福氣門市」提領： ①110 年1 月24日下午8 時33分36秒，提領20,000元。 ②110 年1 月24日下午8 時34分36秒，提領20,000 元。 ③110 年1 月24日下午8 時35分27秒，提領20,000 元。 3.由林于紘於110 年1 月24日下午8 時40分25秒，在臺中市○○區○○路000 號「統一超商逢大一門市」提領9,000 元。 4.由林于紘於110 年1 月24日下午8 時53分57秒，在臺中市○○區○○路000 號「全家超商臺中福滿門市」提領1,000 元。（含不詳被害人匯入之85元） 5.由林于紘於110 年1 月24日下午9 時10分26秒，在臺中市西屯區至善路「全家超商臺中至真門市」提領20,000元。（起訴書附表乙編號8，誤載為2,000元） 1.證人即告訴人鄭伊汝警詢證述（偵一卷第225 至231 頁） 2.莊欣媛之中華郵政平鎮郵局帳號000-00000000000000號帳戶交易明細表（偵一卷第603 至605 頁） 3.告訴人鄭伊汝提出之臺中市政府警察局清水分局明秀派出所受理詐騙帳戶通報警示簡便格式表及內政部警政署反詐騙案件紀錄表、金融機構聯防機制通報單（偵一卷第608 之1 至609頁、第629 頁、第635 頁） 4.告訴人鄭伊汝提出之中國信託銀行、元大銀行、第一銀行、台中銀行、國泰世華銀行存摺及內頁交易明細表影本（偵一卷第61 1至627 頁、第633頁） 5.林于紘於110 年1月24日，在臺中市○○區○○路00號「OK超商臺中逢甲門市」、臺中市○○區○○路000 ○00號「全家超商臺中福氣門市」、臺中市○○區○○路000 號「統一超商逢大一門市」、臺中市○○區○○路000 號「全家超商臺中福滿門市」、臺中市西屯區至善路「全家超商臺中至真門市」提款照片7 張（偵一卷第657 至660 頁） 6.林于紘於110 年1月24日，在臺中市○○區○○路00號「OK超商臺中逢甲門市」、臺中市○○區○○路000 ○00號「全家超商臺中福氣門市」、臺中市○○區○○路000 號「統一超商逢大一門市」、臺中市○○區○○路000 號「全家超商臺中福滿門市」、臺中市西屯區至善路「全家超商臺中至真門市」提款照片9 張（偵二卷第30至34頁） 林于紘三人以上共同犯詐欺取財罪，處有期徒刑壹年肆月。扣案如附表丙編號26所示之物沒收；未扣案之犯罪所得新臺幣壹仟伍佰元沒收，於全部或一部不能沒收或不宜執行沒收時，追徵其價額。 

附表丙
編號 扣案物名稱 數量 所有人 備註 1 中華郵政金融卡（帳號：00000000000000） 1 張 楊聿凱  2 中華郵政金融卡（帳號：00000000000000） 1 張 楊聿凱  3 國泰世華金融卡（帳號：000000000000） 1 張 楊聿凱  4 彰化銀行金融卡（帳號：00000000000000） 1 張 楊聿凱  5 現金 72,200元 楊聿凱  6 行動電話（Iphone 6plus、序號：000000000000000 ） 1 支 楊聿凱  7 郵政存簿儲金簿（帳號：00000000000000號） 1 本 林于紘 帳戶戶名：林于紘 8 中國信託存款存摺（帳號：000000000000號） 1 本 林于紘 帳戶戶名：林于紘 9 遠東銀行存款存摺（帳號：00000000000000號） 1 本 林于紘 帳戶戶名：林于紘 10 玉山銀行存摺（帳號：0000000000000號） 1 本 林于紘 帳戶戶名：林于紘 11 合作金庫銀行存摺（帳號：0000000000000號） 1 本 林于紘 帳戶戶名：林于紘 12 中華郵政金融卡（帳號：00000000000000號） 1 張 林于紘 帳戶戶名：林于紘 13 中國信託金融卡（帳號：000000000000號） 1 張 林于紘 帳戶戶名：林于紘 14 遠東銀行金融卡（帳號：00000000000000號） 1 張 林于紘 帳戶戶名：林于紘 15 玉山銀行金融卡（帳號：0000000000000號） 1 張 林于紘 帳戶戶名：林于紘 16 合作金庫銀行金融卡（帳號：0000000000000號） 1 張 林于紘 帳戶戶名：林于紘 17 郵政存簿儲金簿（帳號：00000000000000號） 1 本 林于紘 戶名：熊興惠、附表甲編號6 被害人匯入之帳戶 18 新光銀行存摺（帳號：0000000000000號） 1 本 林于紘 戶名：林冠宇、附表甲編號11被害人匯入之帳戶 19 新光銀行存摺（帳號：0000000000000號） 1 本 林于紘 戶名：熊興惠、附表甲編號7 、8 、9 被害人匯入之帳戶 20 郵政存簿儲金簿（帳號：00000000000000號） 1 本 林于紘 戶名：林冠宇、附表甲編號10、11、12被害人匯入之帳戶 21 郵政儲金金融卡（帳號：00000000000000號） 1 張 林于紘 戶名：熊興惠、同編號17帳戶 22 新光銀行金融卡（帳號：0000000000000 號） 1 張 林于紘 戶名：林冠宇、同編號18帳戶 23 新光銀行金融卡（帳號：0000000000000號） 1 張 林于紘 戶名：熊興惠、同編號19帳戶 24 郵政儲金金融卡（帳號：00000000000000號 ） 1 張 林于紘 戶名：林冠宇、同編號20帳戶 25 紙鈔（一千元面額） 3 張 林于紘  26 行動電話（序號：000000000000000 、000000000000000 、含門號：0000000000號SIM卡1 張） 1 支 林于紘  27 安非他命（毛重0.97） 1 包 林于紘楊聿凱  28 安非他命玻璃球吸食器 1 組 林于紘  29 夾鍊袋 1 包 林于紘  30 電子磅秤 1 臺 楊聿凱  31 安非他命水車吸食器 1 組 楊聿凱